---
title: "IronHeart"
author: "J Dutel"
date: "2025-03-10"
output: html_document
---

```{r setup, include=FALSE}
knitr::opts_chunk$set(echo = TRUE)

library(Seurat)
library(ggplot2)
library(dplyr)
library(tidyr)
library(hdf5r)
library(ggfortify)
library(harmony)
library(sctransform)
library(viridis)
library(stringr)
library(viridisLite)
library(patchwork)
library(matrixStats)
library(ggpubr)
library(infercnvPlus)
library(gtools)

dir_path <- "/mnt/datadisk/Jordan/Data/"

# Liste des échantillons à traiter (excluant MpBC12)
samples <- paste0("MpBC", c(1:11, 13:16))

# Liste des patients par pathologie
Squam_tum_patients <- c("MpBC3", "MpBC8")
Epi_tum_patients <- c("MpBC1", "MpBC2", "MpBC5", "MpBC9", "MpBC10", "MpBC11", "MpBC13", "MpBC14", "MpBC15", "MpBC16")
Mes_tum_patients <- c("MpBC1", "MpBC8")
Mes_norm_patients <- c("MpBC1", "MpBC2", "MpBC5", "MpBC6", "MpBC9", "MpBC11", "MpBC14", "MpBC15")
Spindle_tum_patients <- c("MpBC2", "MpBC3", "MpBC4", "MpBC5", "MpBC6", "MpBC7", "MpBC10", "MpBC11", "MpBC14")
Osteo_tum_patients <- c("MpBC4")
Chondro_tum_patients <- c("MpBC9", "MpBC13", "MpBC15", "MpBC16")
```

# Load data

## Seurat object

```{r warning=FALSE}
# MOI

# LOADING
# Boucle pour charger et traiter chaque échantillon
for (sample in samples) {
  print(paste("📥 Chargement des données pour", sample, "..."))
  
  # Chemin des fichiers
  data_path <- paste0(dir_path, "Visium/", sample)
  
  # Déterminer le batch en fonction du numéro d'échantillon
  sample_number <- as.numeric(gsub("MpBC", "", sample))
  
  ## Numero batch
  if (sample_number >= 1 & sample_number <= 8) {batch <- "batch1"} 
  else if (sample_number >= 9 & sample_number <= 16 & sample_number != 12) {batch <- "batch2"}
  
  ## Numero slide
  if (sample_number == 1 | sample_number == 2) {slide <- "slide1"} 
  else if (sample_number == 3 | sample_number == 4) {slide <- "slide2"}
  else if (sample_number == 5 | sample_number == 6) {slide <- "slide3"}
  else if (sample_number == 7 | sample_number == 8) {slide <- "slide4"}
  else if (sample_number == 9 | sample_number == 10) {slide <- "slide5"}
  else if (sample_number == 11 | sample_number == 12) {slide <- "slide6"}
  else if (sample_number == 13 | sample_number == 14) {slide <- "slide7"}
  else if (sample_number == 15 | sample_number == 16) {slide <- "slide8"}
  
  # Charger les données 10X Spatial
  obj <- Load10X_Spatial(data.dir = data_path, 
                         filename = "filtered_feature_bc_matrix.h5", 
                         assay = "Spatial", 
                         slice = paste0("Slice_", sample)) %>% 
    AddMetaData(metadata = batch, col.name = 'Seq_batch') %>% 
    AddMetaData(metadata = slide, col.name = 'Visium_slide')


  # # Il faut réajouter les noms des dimensions, car (jsp pourquoi) ils disparaissent lors de l'importation
  # # Lire la matrice de comptage
  # count_Matrix <- Read10X_h5(paste0(data_path, "/filtered_feature_bc_matrix.h5"))
  # # # Extraire les dimnames de la matrice de comptage
  # dimnames_gene <- count_Matrix@Dimnames[[1]]
  # dimnames_cell <- count_Matrix@Dimnames[[2]]
  # # # Affecter ces dimnames à la couche "counts" de l'assay "Spatial"
  # dimnames_gene -> obj@assays[["Spatial"]]@layers[["counts"]]@Dimnames[[1]] 
  # dimnames_cell -> obj@assays[["Spatial"]]@layers[["counts"]]@Dimnames[[2]]
  # 
  # # Rajouter MpBCX_ pour chaque barcodes
  # new_barcode_vec <- c()
  # ## On stocke tous les barcodes de la matrice de comptage qui ne sont pas présents dans les barcodes 
  # # filtrés dans metadata (via les annotations) 
  # for (old_barcode in obj@assays[["Spatial"]]@layers[["counts"]]@Dimnames[[2]]) {
  #   new_barcode <- paste0(sample, "_", old_barcode)
  #   new_barcode_vec <- c(new_barcode_vec, new_barcode)
  # }
  # obj@assays[["Spatial"]]@layers[["counts"]]@Dimnames[[2]] <- new_barcode_vec

  
  # Charger les annotations
  annotation_new <- read.csv(paste0(data_path, "/Annotations_new_with_unlabels.csv")) %>%
    mutate(Barcode = paste0(sample, "_", Barcode))
  
  annotation_old <- read.csv(paste0(data_path, "/Annotations_old_with_unlabels.csv")) %>%
    mutate(Barcode = paste0(sample, "_", Barcode)) %>%
    rename("Barcode_new" = Barcode)
  
  # Ajouter les annotations à meta.data
  obj@meta.data <- obj@meta.data %>%
    cbind(annotation_new, annotation_old) %>%
    select(-Barcode_new) %>%
    rename("Patient" = orig.ident) %>%
    mutate(Patient = sample)

  obj <- subset(obj,
                subset = (nCount_Spatial > 0 &
                          Annotations_old != "" & Annotations_old != "Adipose" &
                          Annotations_old != "Artifacts" & Annotations_old != "Immune cells" &
                          Annotations_old != "Intermediate tumour cells" & Annotations_old != "Mixed cells" &
                          Annotations_old != "Necrosis" & Annotations_old != "Necrotic and apoptotic tissue" &
                          Annotations_old != "NST surrounded by spindle" & Annotations_old != "Scar-like fibrous stroma" &
                          Annotations_new != "Pleiomorphic tumor"))
  
  # Rajouter MpBCX_ pour chaque barcodes
  # for (barcode in colnames(obj@assays$Spatial)) {
  #   new_barcode <- paste0(sample, "_", barcode)
  #   colnames(obj@assays$Spatial)[colnames(obj@assays$Spatial) == barcode] <- new_barcode
  # }
  # OU
  obj <- RenameCells(obj, add.cell.id = sample)
  
  # Convertir les données dans orig.ident en facteur
  obj$Seq_batch <- as.factor(obj$Seq_batch)
  obj$Visium_slide <- factor(obj$Visium_slide)
  
  # Sauvegarder l'objet dans l'environnement sous le nom "MpBCX"
  assign(sample, obj)
  
  # On fait le propre
  rm(annotation_old, annotation_new, obj)
  
  
  
  
  print(paste("✅ Données chargées pour", sample))

}
```

```{r}
# On change samples pour qu'il contienne les objets Seurat en eux-même (plutôt que les noms des objets (charcters))
samples <- list(MpBC1, MpBC2, MpBC3, MpBC4, MpBC5, MpBC6, MpBC7, MpBC8, MpBC9, MpBC10, MpBC11, MpBC13, MpBC14, MpBC15, MpBC16)
names(samples) <- c("MpBC1", "MpBC2", "MpBC3", "MpBC4", "MpBC5", "MpBC6", "MpBC7", "MpBC8", "MpBC9", "MpBC10", "MpBC11", "MpBC13", "MpBC14", "MpBC15", "MpBC16")
samples_names <- names(samples)
  
  
print("🎉 Tous les échantillons ont été traités avec succès !")
```

## GTF file

On prend le GTF de l'Homme (version hg38) pour récupérer les positions des gènes dans le génome.

```{r}
# Créer un fichier contenant les positions des gènes dans le génome à partir du GTF (long)
# genomic_pos <- gtf_to_position(gtf = "/mnt/datadisk/Jordan/Data/GTF/Original/Homo_sapiens.GRCh38.113.chr.gtf",
#                                out_file = "genomic_positions.txt", 
#                                out_path = "./")

# Importer la table fait plus haut avec le GTF
genomic_pos <- read.table("/mnt/datadisk/Jordan/Data/GTF/InferCNVplus/genomic_positions.txt", 
                          header = TRUE, 
                          row.names = 1)
```

# Create Refgroup

```{r}
# On va créer un vecteur contenant tous les ID des cellules/spots de la matrice de compte (dans l'obet Seurat) considérés comme réference = "Normal épithélium", "Normal mesenchyme", "Blood"...

# On merge les MpBC en un seul objet seurat plus pratique pour ne garder que les cellules reférences
MpBC_merged <- merge(MpBC1, 
                       y = c(MpBC2, MpBC3, MpBC4, MpBC5, MpBC6, MpBC7, MpBC8, 
                             MpBC9, MpBC10, MpBC11, MpBC13, MpBC14, MpBC15, MpBC16), 
                       project = "MpBC_Visium") %>% 
  JoinLayers()


# Convertir les données dans orig.ident en facteur
MpBC_merged$Patient <- factor(MpBC_merged$Patient, 
                                levels = c("MpBC1", "MpBC2", "MpBC3", "MpBC4", "MpBC5", "MpBC6", "MpBC7", "MpBC8", 
                                           "MpBC9", "MpBC10", "MpBC11", "MpBC13", "MpBC14", "MpBC15", "MpBC16"))
MpBC_merged$Seq_batch <- factor(MpBC_merged$Seq_batch, 
                                  levels = c("batch1", "batch2"))
MpBC_merged$Visium_slide <- factor(MpBC_merged$Visium_slide, 
                                     levels = c("slide1", "slide2", "slide3", "slide4", 
                                                "slide5", "slide6", "slide7", "slide8"))

print("✅ MpBC_merged créé")

# On crée un objet seurt ne contenant que les cellules de référence de tous les patents (ainsi on a directement notre matrice de reférence)
Ref_MpBC <- subset(MpBC_merged,
                   subset = 
                     (Annotations_old %in% c("Blood")) |
                     (Annotations_new %in% c("Normal epithelium", "Normal mesenchyme")) )

# Sélectionner les cellules normales et récupérer leurs rownames, on stocke les ID des spots dans un vecteur pour plus tard
ref_cells <- Cells(Ref_MpBC)

# On créé des nouveaux nouveaux objets Seurat pour chaque échantillon AVEC les comptages des cellules de référence de tous les patients
for (sample_name in samples_names) {
  
  sample <- get(sample_name)
  
  # On enlève les ref_cells déjà present dans chaque échantillon (sinon il y a des duplications de cellule)
  sample <- subset(sample, 
                   subset = Annotations_old != "Blood" )
  sample <- subset(sample,
                   subset = Annotations_new != "Normal epithelium" )
  sample <- subset(sample,
                   subset = Annotations_new != "Normal mesenchyme")

  # On ajoute TOUTES les cellules de reference pour chaque échantillons avec un merge des matrices de comptage
  assign(sprintf("%s_with_ref", sample_name),
         merge(sample, Ref_MpBC) %>% 
           JoinLayers())
  
  print(paste("✅ Création de l'objet Seurat avec les cellules de référence pour", sample_name))
  
}

```

<!-- ## Count matrix -->

<!-- ```{r} -->

<!-- # On ne garde que la matrice de comptage des nouveaux objets Seurat avec toutes les cellules de reférence -->

<!-- for (sample_name in samples_names) { -->

<!--   sample <- get(sprintf("%s_with_ref", sample_name)) -->

<!--   obj <- importSrat(sample, -->

<!--                     slot = "counts",  -->

<!--                     assay = "Spatial", -->

<!--                     log2tpm_tr = TRUE) %>% -->

<!--     umi_to_log2tpm() # On transforme les count de la matrice en Transcript Par Million -->

<!--   assign(sprintf("matrix_count_%s", sample_name),  -->

<!--          obj) -->

<!--     print(paste("✅ Matrice de comptage extraite pour",  sample_name)) -->

<!-- } -->

<!-- ``` -->

<!-- # Cleaning -->

<!-- ```{r} -->

<!-- rm(MpBC_merged, Ref_MpBC, MpBC1_with_ref, MpBC2_with_ref, MpBC3_with_ref, MpBC4_with_ref, MpBC5_with_ref, MpBC6_with_ref, MpBC7_with_ref, MpBC8_with_ref, MpBC9_with_ref, MpBC10_with_ref, MpBC11_with_ref, MpBC13_with_ref, MpBC14_with_ref, MpBC15_with_ref, MpBC16_with_ref, MpBC1, MpBC2, MpBC3, MpBC4, MpBC5, MpBC6, MpBC7, MpBC8, MpBC9, MpBC10, MpBC11, MpBC13, MpBC14, MpBC15, MpBC16, samples, obj) -->

<!-- gc() -->

<!-- samples_names <- c("MpBC1", "MpBC2", "MpBC3", "MpBC4", "MpBC5", "MpBC6", "MpBC7", "MpBC8", "MpBC9", "MpBC10", "MpBC11", "MpBC13", "MpBC14", "MpBC15", "MpBC16") -->

<!-- ``` -->

<!-- ```{r} -->

<!-- for(sample_name in samples_names){ -->

<!--   # compute CNA scores -->

<!--   assign(sprintf("cnv_obj_%s", sample_name), -->

<!--          inferCNV(data = eval(str2expression(sprintf("matrix_count_%s", sample_name))), -->

<!--                   gene_pos = genomic_pos, -->

<!--                   cutoff = 0.1, # 0.1 for 10x-genomics -->

<!--                   reference_obs = as.vector(ref_cells), -->

<!--                   window_size = 101, -->

<!--                   out_path = "output_dir",  -->

<!--                   noise_filter = NULL, -->

<!--                   vis_bounds = "-1,1")) -->

<!--   print(paste("✅ CNA scores computed for", sample_name)) -->

<!--   # Sauvegarder l'objet -->

<!--   saveRDS(sprintf("cnv_obj_%s", sample_name), -->

<!--           sprintf("/mnt/datadisk/Jordan/Data/Visium/InferCNVplus/cnv_obj_%s", sample_name)) -->

<!--   } -->

<!-- ``` -->

# InferCNVplus

```{r}
for(sample_name in samples_names) {
  
  print(paste("Preprocessing InferCNVplus for", sample_name))
  
  # COUNT MATRIX
  # On ne garde que la matrice de comptage des nouveaux objets Seurat avec toutes les cellules de reférence
  sample <- get(sprintf("%s_with_ref", sample_name))

  obj <- importSrat(sample,
                    slot = "counts", 
                    assay = "Spatial",
                    log2tpm_tr = TRUE) %>%
    umi_to_log2tpm() # On transforme les count de la matrice en Transcript Par Million
  
  assign(sprintf("matrix_count_%s", sample_name), 
         obj)

  print(paste("✅ Matrice de comptage extraite pour",  sample_name))

  # Un peu de nettoyage !
  rm(list = c("MpBC_merged", "Ref_MpBC", "obj",
              "MpBC1", "MpBC2", "MpBC3", "MpBC4", "MpBC5", "MpBC6", "MpBC7", "MpBC8",
              "MpBC9", "MpBC10", "MpBC11", "MpBC13", "MpBC14", "MpBC15", "MpBC16",
              sprintf("%s_with_ref", sample_name) ))
  gc()


  print("✅ Ménage effectué")
  
  
  print(paste("Starting InferCNVplus for", sample_name))
  
  # INFERCNV PLUS 
  # compute CNA scores
  assign(sprintf("cnv_obj_%s", sample_name),
         inferCNV(data = eval(str2expression(sprintf("matrix_count_%s", sample_name))),
                  gene_pos = genomic_pos,
                  cutoff = 0.1, # 0.1 for 10x-genomics
                  reference_obs = as.vector(ref_cells),
                  window_size = 101,
                  out_path = "output_dir", 
                  noise_filter = NULL,
                  vis_bounds = "-1,1"))
  
  print(paste("✅ CNA scores computed for", sample_name))
  
  
  
  
  print(paste("Sauvegarde de l'objet inferCNV pour", sample_name))
  
  # Récupérer l'objet InferCNV
  cnv_obj <- get(sprintf("cnv_obj_%s", sample_name))
  
  # Sauvegarder l'objet
  saveRDS(cnv_obj, 
          sprintf("/mnt/datadisk/Jordan/Data/CNA/cnv_obj_%s.rds", sample_name))
  
  print(paste("✅ Objet sauvegardé pour", sample_name))



  # Encore du ménage ! Il faut de la place !
  rm(list = c(sprintf("matrix_count_%s", sample_name),
              sprintf("cnv_obj_%s", sample_name),
              "cnv_obj") )
  
  print(paste("✅ Ménage einale fefectué pour", sample_name))
}
```


SI on veut pas tout recalculer !

```{r}
for (sample_name in samples_names) {
  
  # Charger le RDS
  cnv_obj <- readRDS(sprintf("/mnt/datadisk/Jordan/Data/CNA/cnv_obj_%s.rds", sample_name))
  
  # Assigner l'objet
  assign(sprintf("cnv_obj_%s", sample_name), cnv_obj)
  
  print(paste("✅ Objet cnv_obj_", sample_name, " chargé et assigné", sep = ""))
  
}
```

# Downstream analysis

# Cytoband processing

```{r}
cytobands <- read.csv("/mnt/datadisk/Jordan/Data/Cytoband/cytoBand.txt", 
                      sep = "",
                      header = FALSE,
                      stringsAsFactors = TRUE)

## remove abnormal choromosomes ------------------------------------------------

cytobands <- cytobands[!grepl("_", cytobands$V1, fixed = TRUE),]
cytobands <- cytobands[!grepl("chrM", cytobands$V1, fixed = TRUE),]
cytobands$V1 <- str_remove_all(cytobands$V1, "chr") 


## replace X and Y chromosomes by numbers --------------------------------------

cytobands$V1[cytobands$V1 == "X"] <- "23"
cytobands$V1[cytobands$V1 == "Y"] <- "24"


## change type of the chromosomes from strings to integers----------------------

cytobands$V1 <- lapply(cytobands$V1, strtoi)


## replace again X and Y -------------------------------------------------------
 
cytobands$V1[cytobands$V1 == 23] <- "X"
cytobands$V1[cytobands$V1 == 24] <- "Y"


## rename columns so that it's more obvious when calling them-------------------

colnames(cytobands)[4] <-  "cytoband"
colnames(cytobands)[1] <-  "chromosome"
```


On a au total 862 cytobandes mineures (p36.1, p36.2, p36.3...) pour tous mes chromosomes.
On peut les regrouper en cytobandes majeures (p36).

```{r}
# On va regrouper les cytobands mineures en cytobands majeures dans un nouveau dataframe
cytobands_maj <- cytobands %>%
  # mutate(start = as.numeric(V2),
  #        end = as.numeric(V3)) %>%
  mutate(cytoband = gsub("\\..*", "", cytoband)) %>%
  group_by(chromosome, cytoband) %>%
  summarise(V2 = min(V2), V3 = max(V3), .groups = "drop") %>%
  arrange(chromosome, V2) %>% 
  relocate(cytoband, .after = V3)

# Nombre de cytobandes mineures et majeures
print(paste0("Le nombre de cytobandes mineures est de : ", length(cytobands$cytoband)))
print(paste0("Le nombre de cytobandes majeures est de : ", length(cytobands_maj$cytoband)))

```

On a donc 320 cytobandes majeures.

```{r}
# Si on veut utiliser les cytobandes majeures plutôt que mineures
cytobands <- cytobands_maj
```


Collect all the genes names

```{r}
genes <- c(rownames(genomic_pos))
ref_genes<- data.frame(genes)
```

The aim is to position each gene on a cytoband. To do so, the following function has been created:

```{r}
# function that takes as input the chromosome number and start position 
# of a gene and returns the cytoband -----

  ## x : chromosome 
  ## s : position of start 

search_in_cytobandsref <- function(x, s){
  c <- cytobands[which(cytobands$chromosome == x),]
  # Pour chaque cytoband du chromosome
  for (i in 1:nrow(c)){
    # Si ton start est compris entre les deux bornes (apres le start (= col 2), et apres le end (= col 3)) de la cytoband, on return le nom du cytoband correspondant
    if (s >= c[i,2] &  s < c[i,3]){
      return((c[i,4]))
    }
  }
}

## assign to each of the reference genes the cytoband on which it is located 

assigned_cytoband <- list()

for (g in 1:nrow(ref_genes)){
  c <- search_in_cytobandsref(genomic_pos[ref_genes$genes[g],1], #chromosome
                              genomic_pos[ref_genes$genes[g],2]) # start position
  assigned_cytoband <- append(assigned_cytoband, droplevels(c[1]))
}

ref_genes$cytoband <- assigned_cytoband # add the cytobands variable

ref_genes$chromosome <- 0
ref_genes$chromosome <- genomic_pos$CHR[ref_genes$genes == rownames(genomic_pos)]
```

# Compute median CNA score for each cytoband per spot

```{r}
# Compute median CNA score for each cytoband per spot -------------------------
for (sample_name in samples_names) {
  
  # Charger l'objet RDS
  cnv_obj <- readRDS(sprintf("/mnt/datadisk/Jordan/Data/CNA/cnv_obj_%s.rds", sample_name))
  
  # Assignation dynamique de l'objet
  assign(sprintf("cnv_obj_%s", sample_name), cnv_obj)
  
  print(paste("✅ Objet cnv_obj_", sample_name, " chargé et assigné", sep = ""))

  # add to the data frame a column with the information corresponding-----------
  # to the cytoband
  
  cnv_df <- as.data.frame(eval(str2expression(sprintf("cnv_obj_%s",sample_name)))$cnv_score_vis)
  
  # create cnv_cyt var : vector containing the cytobands in which each gene is  
  #        chromosomes : vector containing the chromosomes in which each gene is  
  
  cnv_cyt <- c()
  chromosomes <- c()
  
  for (j in 1:length(rownames(cnv_df))){
    
    cnv_cyt <- c(cnv_cyt, 
                 as.character(ref_genes$cytoband[ref_genes$genes == 
                                                   rownames(cnv_df)[j]]))
    
    chromosomes <- c(chromosomes, 
                     ref_genes$chromosome[ref_genes$genes == 
                                            rownames(cnv_df)[j]])
  }
  
  cnv_df <- cbind(cnv_df,cnv_cyt)
  
  cnv_df <- cbind(cnv_df,chromosomes)
  
  # retrieving the colnames that are neither called cnv_cyt nor chromososmes 
  # since we aggregate by those columns
  
  tmp <- colnames(cnv_df)[-which(colnames(cnv_df) == "cnv_cyt"
                                 | colnames(cnv_df) == "chromosomes")]

  # # aggregate the scores using median by the $cnv_cyt and $chromosomes columns
  # 
  print("Aggregating CNA scores by cytoband and chromosome")
  cnv_df <- aggregate(x = cnv_df[, tmp],by = list(cnv_df$chromosomes, cnv_df$cnv_cyt), FUN = median)
  print("✅ CNA scores aggregated by cytoband and chromosome")

  # # rename the cnv_cyt and chromosomes columns since they are changes to 
  # #group.x1 group.x2 after aggregation 
  # 
  colnames(cnv_df)[1:2]<- c("chromosomes", "cnv_cyt")
  
  # remove the counts corresponding to the chromosome Y
  
  assign(sprintf("cnv_df_%s",sample_name), cnv_df[-c(which(cnv_df$chromosome == "Y")), ])
  
  # On fait du ménage
  rm(list = c(sprintf("cnv_obj_%s", sample_name)))
  rm(list = c("cnv_obj", "tmp", "cnv_cyt", "chromosomes"))
  
  
}

print("✅ CNA scores aggregated by cytoband and chromosome for all samples")

df1 <- pivot_longer(data = cnv_df_MpBC1,
                    cols = -c("chromosomes", "cnv_cyt"), 
                    names_to = "Barcode",
                    values_to = "CNA_score")

df2 <- pivot_longer(data = cnv_df_MpBC2,
                    cols = -c("chromosomes", "cnv_cyt"), 
                    names_to = "Barcode",
                    values_to = "CNA_score")

df3 <- pivot_longer(data = cnv_df_MpBC3,
                    cols = -c("chromosomes", "cnv_cyt"), 
                    names_to = "Barcode",
                    values_to = "CNA_score")

df4 <- pivot_longer(data = cnv_df_MpBC4,
                    cols = -c("chromosomes", "cnv_cyt"), 
                    names_to = "Barcode",
                    values_to = "CNA_score")

df5 <- pivot_longer(data = cnv_df_MpBC5,
                    cols = -c("chromosomes", "cnv_cyt"), 
                    names_to = "Barcode",
                    values_to = "CNA_score")

df6 <- pivot_longer(data = cnv_df_MpBC6,
                    cols = -c("chromosomes", "cnv_cyt"), 
                    names_to = "Barcode",
                    values_to = "CNA_score")

df7 <- pivot_longer(data = cnv_df_MpBC7,
                    cols = -c("chromosomes", "cnv_cyt"), 
                    names_to = "Barcode",
                    values_to = "CNA_score")

df8 <- pivot_longer(data = cnv_df_MpBC8,
                    cols = -c("chromosomes", "cnv_cyt"), 
                    names_to = "Barcode",
                    values_to = "CNA_score")

df9 <- pivot_longer(data = cnv_df_MpBC9,
                    cols = -c("chromosomes", "cnv_cyt"), 
                    names_to = "Barcode",
                    values_to = "CNA_score")

df10 <- pivot_longer(data = cnv_df_MpBC10,
                    cols = -c("chromosomes", "cnv_cyt"), 
                    names_to = "Barcode",
                    values_to = "CNA_score")

df11 <- pivot_longer(data = cnv_df_MpBC11,
                    cols = -c("chromosomes", "cnv_cyt"), 
                    names_to = "Barcode",
                    values_to = "CNA_score")

df13 <- pivot_longer(data = cnv_df_MpBC13,
                    cols = -c("chromosomes", "cnv_cyt"), 
                    names_to = "Barcode",
                    values_to = "CNA_score")

df14 <- pivot_longer(data = cnv_df_MpBC14,
                    cols = -c("chromosomes", "cnv_cyt"), 
                    names_to = "Barcode",
                    values_to = "CNA_score")

df15 <- pivot_longer(data = cnv_df_MpBC15,
                    cols = -c("chromosomes", "cnv_cyt"), 
                    names_to = "Barcode",
                    values_to = "CNA_score")

df16 <- pivot_longer(data = cnv_df_MpBC16,
                    cols = -c("chromosomes", "cnv_cyt"), 
                    names_to = "Barcode",
                    values_to = "CNA_score")

print("✅ Dataframes created")

print("Merging dataframes")
# merge the dataframes with the annotation dataframes ----------------------------
rm(cnv_df_MpBC1, cnv_df_MpBC2, cnv_df_MpBC3, cnv_df_MpBC4, cnv_df_MpBC5, cnv_df_MpBC6, cnv_df_MpBC7, cnv_df_MpBC8, cnv_df_MpBC9, cnv_df_MpBC10, cnv_df_MpBC11, cnv_df_MpBC13, cnv_df_MpBC14, cnv_df_MpBC15, cnv_df_MpBC16)

for (sample_name in samples_names) {
    # Charger les annotations
  annotation_new <- read.csv(paste0("/mnt/datadisk/Jordan/Data/Visium/", sample_name, "/Annotations_new_with_unlabels.csv")) %>%
    mutate(Barcode = paste0(sample_name, "_", Barcode)) 
  
  annotation_old <- read.csv(paste0("/mnt/datadisk/Jordan/Data/Visium/", sample_name, "/Annotations_old_with_unlabels.csv")) %>%
    mutate(Barcode = paste0(sample_name, "_", Barcode))

  annotation <- merge(annotation_new, annotation_old, by = "Barcode") %>% 
    filter(Annotations_old != "" & Annotations_old != "Adipose" &
             Annotations_old != "Artifacts" & Annotations_old != "Immune cells" &
             Annotations_old != "Intermediate tumour cells" & Annotations_old != "Mixed cells" &
             Annotations_old != "Necrosis" & Annotations_old != "Necrotic and apoptotic tissue" &
             Annotations_old != "NST surrounded by spindle" & Annotations_old != "Scar-like fibrous stroma" &
             Annotations_new != "Pleiomorphic tumor") %>% 
    mutate(Annotations_new = case_when(
      Annotations_new == "" ~ "Blood",
      TRUE ~ Annotations_new
    ))

  number <- gsub("[^0-9]", "", sample_name)
  df_MpBCX_annot <- merge(get(sprintf("df%s", number)), 
                         annotation, 
                         by = "Barcode",
                         all =  TRUE)
  
  assign(sprintf("df_%s_annot", sample_name), 
         df_MpBCX_annot)
  
  print(paste0("Construction du dataframe finale ", sample_name, " terminé !"))
  
}


saveRDS(list(df_MpBC1_annot, df_MpBC2_annot, df_MpBC3_annot, df_MpBC4_annot, df_MpBC5_annot, df_MpBC6_annot, df_MpBC7_annot, df_MpBC8_annot, df_MpBC9_annot, df_MpBC10_annot, df_MpBC11_annot, df_MpBC13_annot, df_MpBC14_annot, df_MpBC15_annot, df_MpBC16_annot), 
        "/mnt/datadisk/Jordan/Data/CNA/df_MpBCX_annot.rds")

```

```{r}
# Importer les df pour éviter de les recalculer
df_list <- readRDS("/mnt/datadisk/Jordan/Data/CNA/df_MpBCX_annot.rds")

```

# Plotting

```{r}
# df_MpBC1_annot <- df_list[[1]][c(which(df_list[[1]]$Annotations_new == "Epithelial tumor" | 
#              df_list[[1]]$Annotations_new == "Mesenchymal tumor")),]
# df_MpBC1_annot$chromosomes <- factor(df_MpBC1_annot$chromosomes, 
#                                     levels = mixedsort(unique(df_MpBC1_annot$chromosomes)))
# 
# 
# 
# output <- ggplot(df_MpBC1_annot, aes(x = cnv_cyt, y = factor(Barcode), fill = CNA_score)) + 
#   geom_raster() +
#   # scale_fill_gradient2(low = "blue", high = "red", mid= "white", midpoint = 0) + 
#   scale_fill_viridis(option = "C", discrete = FALSE) +  # Utilisation de la palette Viridis
#   ggtitle("Median CNA scores in cytobands, per cell type") + 
#   theme_bw() +
#   labs(x = "Cytobands", y = "Cell Barcode") +
#   theme(
#     # axis.text.x = element_text(angle = 90, hjust = 1, size = 1),
#     axis.text.x = element_blank(),
#     axis.text.y = element_blank(),
#     axis.ticks.length = unit(1, "mm"),
#     axis.ticks.x = element_line(size = 0.1),
#     axis.ticks.y = element_blank(),
#     panel.spacing.x = unit(0, "line"),
#     plot.title = element_text(hjust = 0.5)
#     ) +
#   geom_tile() + 
#   facet_grid(rows = vars(Annotations_new), 
#              cols = vars(chromosomes), 
#              scales = "free", 
#              space = "free")
# 
# print(output)
# 
# output
# 
# # Sauvegarder le plot
# pdf(file = "InferCNV_MPBC1.pdf",width = 50, height = 150) 
# output
# dev.off()
```

```{r}
i = 1

comparaison_tissus_cnv <- list(
  "MpBC1" = c("Epithelial tumor", "Mesenchymal tumor"),
  "MpBC2" = c("Epithelial tumor", "Spindle cell tumor"),
  "MpBC3" = c("Squamous tumor", "Spindle cell tumor"),
  "MpBC4" = c("Osteosarcomatoid tumor", "Spindle cell tumor"),
  "MpBC5" = c("Epithelial tumor", "Spindle cell tumor"),
  "MpBC6" = c("Normal mesenchyme", "Spindle cell tumor"),
  "MpBC7" = c("Normal epithelium", "Spindle cell tumor"),
  "MpBC8" = c("Squamous tumor", "Mesenchymal tumor"),
  "MpBC9" = c("Epithelial tumor", "Chondroid tumor"),
  "MpBC10" = c("Epithelial tumor", "Spindle cell tumor"),
  "MpBC11" = c("Epithelial tumor", "Spindle cell tumor"),
  "MpBC13" = c("Epithelial tumor", "Chondroid tumor"),
  "MpBC14" = c("Epithelial tumor", "Spindle cell tumor"),
  "MpBC15" = c("Epithelial tumor", "Chondroid tumor"),
  "MpBC16" = c("Epithelial tumor", "Chondroid tumor")
)

for (sample_name in samples_names) {
  
  print(paste0("🔍  Comparaison des tissus pour ", sample_name))
  
  df_MpBCX_annot <- df_list[[i]][c(which(df_list[[i]]$Annotations_new == comparaison_tissus_cnv[[sample_name]][1] | 
                                        df_list[[i]]$Annotations_new == comparaison_tissus_cnv[[sample_name]][2])),]
  df_MpBCX_annot$chromosomes <- factor(df_MpBCX_annot$chromosomes, 
                                      levels = mixedsort(unique(df_MpBCX_annot$chromosomes)))
  
  
  
  output <- ggplot(df_MpBCX_annot, aes(x = cnv_cyt, y = factor(Barcode), fill = CNA_score)) + 
    geom_raster() +
    # scale_fill_gradient2(low = "blue", high = "red", mid= "white", midpoint = 0) + 
    scale_fill_viridis(option = "C", discrete = FALSE) +  # Utilisation de la palette Viridis
    ggtitle(paste0("Median CNA scores in cytobands, per cell type - ", sample_name)) + 
    theme_bw() +
    labs(x = "Cytobands", y = "Cell Barcode") +
    theme(
      # axis.text.x = element_text(angle = 90, hjust = 1, size = 1),
      axis.text.x = element_blank(),
      axis.text.y = element_blank(),
      axis.ticks.length = unit(1, "mm"),
      axis.ticks.x = element_line(size = 0.1),
      axis.ticks.y = element_blank(),
      panel.spacing.x = unit(0, "line"),
      plot.title = element_text(hjust = 0.5)
      ) +
    geom_tile() + 
    facet_grid(rows = vars(Annotations_new), 
               cols = vars(chromosomes), 
               scales = "free", 
               space = "free")
  
  print(output)

  # Sauvegarder le plot
  pdf(file = paste0("/mnt/datadisk/Jordan/Results/CNA/InferCNVPlus/InferCNV_", sample_name, ".pdf"), width = 50, height = 150)
  print(output)
  dev.off()
  
  print(paste0("✅  Heatmap pour ", sample_name, " terminé !"))
  
  # On incrémente l'index pour les échantillons suivants
  i = i + 1
}
```

Correlation plot

```{r}
# # Fusionner les données en utilisant les cytobandes communes
# epithelial_data <- df_MpBC1_annot[df_MpBC1_annot$Annotations_new == "Epithelial tumor", c("cnv_cyt", "CNA_score")]
# mesenchymal_data <- df_MpBC1_annot[df_MpBC1_annot$Annotations_new == "Mesenchymal tumor", c("cnv_cyt", "CNA_score")]
# 
# epithelial_subset <- epithelial_data %>% group_by(cnv_cyt) %>% summarise(CNA_score = median(CNA_score))
# mesenchymal_subset <- mesenchymal_data %>% group_by(cnv_cyt) %>% summarise(CNA_score = median(CNA_score))
# 
# merged_data <- merge(epithelial_subset, mesenchymal_subset, by = "cnv_cyt", suffixes = c("_epithelial", "_mesenchymal"))
# 
# correlation_score <- cor(x = merged_data$CNA_score_epithelial, 
#                          y = merged_data$CNA_score_mesenchymal,
#                          method = "pearson")
# 
# # Variables pour les axes
# x <- merged_data$CNA_score_epithelial
# y <- merged_data$CNA_score_mesenchymal
# 
# # Plot amélioré
# plot(x, y, 
#      xlab = "CNA Score - Epithelial Tumor", 
#      ylab = "CNA Score - Mesenchymal Tumor", 
#      main = paste("Correlation Plot - Epithelial vs Mesenchymal Tumors\nPearson's Correlation: ", round(correlation_score, 2)), 
#      col = rgb(0.3, 0.6, 1, 0.5),  # Couleur semi-transparente
#      pch = 19, 
#      cex = 1.5,  # Augmenter la taille des points
#      xlim = c(min(x) - 0.1, max(x) + 0.1),  # Ajouter de l'espace autour des points
#      ylim = c(min(y) - 0.1, max(y) + 0.1))  # Ajouter de l'espace autour des points
# 
# # Ajouter la ligne de régression
# abline(lm(y ~ x), col = "red", lwd = 2)
# 
# 
# # Ajouter un texte avec la corrélation à un endroit dynamique
# text(x = max(x) * 0.7, y = max(y) * 0.8, 
#      labels = paste("Correlation:", round(correlation_score, 2)), 
#      cex = 1.2, font = 2, col = "black")

```

```{r}
i = 1

comparaison_tissus_cnv <- list(
  "MpBC1" = c("Epithelial tumor", "Mesenchymal tumor"),
  "MpBC2" = c("Epithelial tumor", "Spindle cell tumor"),
  "MpBC3" = c("Squamous tumor", "Spindle cell tumor"),
  "MpBC4" = c("Osteosarcomatoid tumor", "Spindle cell tumor"),
  "MpBC5" = c("Epithelial tumor", "Spindle cell tumor"),
  "MpBC6" = c("Normal mesenchyme", "Spindle cell tumor"),
  "MpBC7" = c("Normal epithelium", "Spindle cell tumor"),
  "MpBC8" = c("Squamous tumor", "Mesenchymal tumor"),
  "MpBC9" = c("Epithelial tumor", "Chondroid tumor"),
  "MpBC10" = c("Epithelial tumor", "Spindle cell tumor"),
  "MpBC11" = c("Epithelial tumor", "Spindle cell tumor"),
  "MpBC13" = c("Epithelial tumor", "Chondroid tumor"),
  "MpBC14" = c("Epithelial tumor", "Spindle cell tumor"),
  "MpBC15" = c("Epithelial tumor", "Chondroid tumor"),
  "MpBC16" = c("Epithelial tumor", "Chondroid tumor")
)

for (sample_name in samples_names) {
  
  print(paste0("🔍  Comparaison des tissus pour ", sample_name))
  
  df_MpBCX_annot <- df_list[[i]][c(which(df_list[[i]]$Annotations_new == comparaison_tissus_cnv[[sample_name]][1] | 
                                        df_list[[i]]$Annotations_new == comparaison_tissus_cnv[[sample_name]][2])),]
  df_MpBCX_annot$chromosomes <- factor(df_MpBCX_annot$chromosomes, 
                                      levels = mixedsort(unique(df_MpBCX_annot$chromosomes)))
  
  
  print(paste0("Création de la heatmap pour ", sample_name))
  # HeatMap
  heatmap <- ggplot(df_MpBCX_annot, aes(x = cnv_cyt, y = factor(Barcode), fill = CNA_score)) + 
    geom_raster() +
    # scale_fill_gradient2(low = "blue", high = "red", mid= "white", midpoint = 0) + 
    scale_fill_viridis(option = "C", discrete = FALSE) +  # Utilisation de la palette Viridis
    ggtitle(paste0("Median CNA scores in cytobands, per cell type - ", sample_name)) + 
    theme_bw() +
    labs(x = "Cytobands", y = "Cell Barcode") +
    theme(
      # axis.text.x = element_text(angle = 90, hjust = 1, size = 1),
      axis.text.x = element_blank(),
      axis.text.y = element_blank(),
      axis.ticks.length = unit(1, "mm"),
      axis.ticks.x = element_line(size = 0.1),
      axis.ticks.y = element_blank(),
      panel.spacing.x = unit(0, "line"),
      plot.title = element_text(hjust = 0.5)
      ) +
    geom_tile() + 
    facet_grid(rows = vars(Annotations_new), 
               cols = vars(chromosomes), 
               scales = "free", 
               space = "free")
  
  print(heatmap)

  # Sauvegarder le plot
  pdf(file = paste0("/mnt/datadisk/Jordan/Results/CNA/InferCNVPlus/bis_InferCNV_", sample_name, ".pdf"), width = 50, height = 150)
  print(heatmap)
  dev.off()
  
  print(paste0("✅  Heatmap pour ", sample_name, " terminé !"))
  
  
  
  
  
  print(paste0("Création du CorrPlot pour ", sample_name))
  # Corrélation Plot
  # Fusionner les données en utilisant les cytobandes communes
  first_tissu_data <- df_MpBCX_annot[df_MpBCX_annot$Annotations_new == comparaison_tissus_cnv[[sample_name]][1], c("cnv_cyt", "CNA_score")]
  second_tissu_data <- df_MpBCX_annot[df_MpBCX_annot$Annotations_new == comparaison_tissus_cnv[[sample_name]][2], c("cnv_cyt", "CNA_score")]
  
  first_tissu_subset <- first_tissu_data %>% group_by(cnv_cyt) %>% summarise(CNA_score = median(CNA_score))
  second_tissu_subset <- second_tissu_data %>% group_by(cnv_cyt) %>% summarise(CNA_score = median(CNA_score))
  
  merged_data <- merge(first_tissu_subset, second_tissu_subset, by = "cnv_cyt", suffixes = c("_first_tissue", "_second_tissue"))
  
  correlation_score <- cor(x = merged_data$CNA_score_first_tissue, 
                           y = merged_data$CNA_score_second_tissue,
                           method = "pearson")
  
  # Variables pour les axes
  x <- merged_data$CNA_score_first_tissue
  y <- merged_data$CNA_score_second_tissue
  
  plot.new()

  # Plot
  corrplot <- plot(x, y, 
       xlab = paste0("CNA Score - ", comparaison_tissus_cnv[[sample_name]][1]), 
       ylab = paste0("CNA Score - ", comparaison_tissus_cnv[[sample_name]][2]), 
       main = paste0(sample_name,
                    " - Correlation Plot - ", 
                    comparaison_tissus_cnv[[sample_name]][1], 
                    " vs ", 
                    comparaison_tissus_cnv[[sample_name]][2], 
                    " \nPearson's Correlation: ", round(correlation_score, 2) ), 
       col = rgb(0.3, 0.6, 1, 0.5),  # Couleur semi-transparente
       pch = 19, 
       cex = 1.5,  # Augmenter la taille des points
       xlim = c(min(x) - 0.1, max(x) + 0.1),  # Ajouter de l'espace autour des points
       ylim = c(min(y) - 0.1, max(y) + 0.1)) + # Ajouter de l'espace autour des points
  
  # Ajouter la ligne de régression
  abline(lm(y ~ x), col = "red", lwd = 2) +
  
  
  # Ajouter un texte avec la corrélation à un endroit dynamique
  text(x = max(x) * 0.7, y = max(y) * 0.8, 
       labels = paste("Correlation:", round(correlation_score, 2)), 
       cex = 1.2, font = 2, col = "black")
  
  
  print(paste0("✅  Correlation plot pour ", sample_name, " terminé !"))
  
  
  # Sauvegarder le plot
  pdf(file = paste0("/mnt/datadisk/Jordan/Results/CNA/InferCNVPlus/bis_CorrPlot_", sample_name, ".pdf"), width = 50, height = 150)
  print(corrplot)
  dev.off()
  
  
  # On incrémente l'index pour les échantillons suivants
  i = i + 1
}
```

