---
title: "Lazarus"
author: "J Dutel"
date: "2025-03-02"
output: html_document
---

```{r setup, include=FALSE}
knitr::opts_chunk$set(echo = TRUE)

library(Seurat)
library(ggplot2)
library(dplyr)
library(hdf5r)
library(ggfortify)
library(harmony)
library(sctransform)
library(viridis)
library(stringr)
library(viridisLite)
library(patchwork)

dir_path <- "/mnt/datadisk/Jordan/Data/"

Squam_tum_patients <- c("MpBC3", "MpBC8")
Epi_tum_patients <- c("MpBC1", "MpBC2", "MpBC5", "MpBC9", "MpBC10", "MpBC11", "MpBC13", "MpBC14", "MpBC15", "MpBC16")
Mes_tum_patients <- c("MpBC1", "MpBC8")
Mes_norm_patients <- c("MpBC1", "MpBC2", "MpBC5", "MpBC6", "MpBC9", "MpBC11", "MpBC14", "MpBC15")
Spindle_tum_patients <- c("MpBC2", "MpBC3", "MpBC4", "MpBC5", "MpBC6", "MpBC7", "MpBC10", "MpBC11", "MpBC14")
Osteo_tum_patients <- c("MpBC4")
Chondro_tum_patients <- c("MpBC9", "MpBC13", "MpBC15", "MpBC16")

# Assigner des couleurs aux groupes en respectant la proximité biologique
annotation_colors <- c(
  "Chondroid tumor" = "#8B4513",          # Marron (cartilage)
  "Epithelial tumor" = "#FF4500",         # Orange vif
  "Epithelial/Mesenchymal tumor" = "#9400D3", # Violet profond (intermédiaire)
  "Mesenchymal tumor" = "#1E90FF",        # Bleu intense
  "Normal epithelium" = "#32CD32",        # Vert clair
  "Normal mesenchyme" = "#00CED1",        # Turquoise
  "Osteosarcomatoid tumor" = "black",   # Brun terreux
  "Pleiomorphic tumor" = "#B22222",       # Rouge bordeaux
  "Spindle cell tumor" = "#4682B4",       # Bleu acier
  "Squamous tumor" = "grey"            # Rouge tomate
)

colors_old <- c(
  "Chondroid tumour cells" = "#E6194B",
  "Classical chondrosarcoma cells" = "#3CB44B",
  "Epithelial tumor cells" = "#FFE119",
  "Mesenchymal tumor cells" = "#4363D8",
  "Mixoid chondrosarcoma cells" =  "#F58231",
  "Mixoid matrix-enriched spindle+ spindle" = "#911EB4",
  "MMP9- spindle" = "#46F0F0",
  "MMP9+ spindle" = "#F032E6",
  "Normal epithelium" = "#D2F53C",
  "Normal fibrous tissue" = "#FABEBE",
  "NST cells" = "#008080",
  "Osteosarcomatoid tumour" = "#E6BEFF",
  "Spindle cell tumour" = "#AA6E28",
  "Spindle surrounded by NST" = "#FFFAC8",
  "Squamous cell tumour" = "#800000", "#AaffC3", "#808000", "#000080"
)

cluster_colors <- c(
  "#8B4513",          # Marron (cartilage)
  "#FFE119",
  "#FF4500",         # Orange vif
  "#9400D3", # Violet profond (intermédiaire)
  "#1E90FF",        # Bleu intense
  "#32CD32",        # Vert clair
  "#46F0F0",        # Turquoise
  "black",   # Brun terreux
  "#B22222",       # Rouge bordeaux
  "#4682B4",       # Bleu acier
  "grey",
  "#F032E6")            # Rouge tomate

cluster_colors_v2 <- c(
  "Chondro_tum" = "#8B4513",          # Marron (cartilage)
  "Epi_tum" = "#FF4500",         # Orange vif
  "Mes_tum" = "#1E90FF",        # Bleu intense
  "Epi_tum" = "#32CD32",        # Vert clair
  "Mes_norm" = "#00CED1",        # Turquoise
  "Osteo_tum" = "black",   # Brun terreux
  "Spindle_tum" = "#4682B4",       # Bleu acier
  "Squam_tum" = "grey"            # Rouge tomate
)

shape_patients = c(0, 1, 2, 3, 4, 5, 6, 7, 8, 9, 10, 11, 12, 13, 14)
```

# Loading
```{r warning=FALSE}
# Nombre de features à conserver
# features_number <- 2000

# Liste des échantillons à traiter (excluant MpBC12)
samples <- paste0("MpBC", c(1:11, 13:16))

# Boucle pour charger et traiter chaque échantillon
for (sample in samples) {
  print(paste("📥 Chargement des données pour", sample, "..."))
  
  # Définir le chemin des fichiers
  data_path <- paste0(dir_path, "Visium/", sample)
  
  # Déterminer le batch en fonction du numéro d'échantillon
  sample_number <- as.numeric(gsub("MpBC", "", sample))
  
  ## Numero batch
  if (sample_number >= 1 & sample_number <= 8) {batch <- "batch1"} 
  else if (sample_number >= 9 & sample_number <= 16 & sample_number != 12) {batch <- "batch2"}
  
  ## Numero slide
  if (sample_number == 1 | sample_number == 2) {slide <- "slide1"} 
  else if (sample_number == 3 | sample_number == 4) {slide <- "slide2"}
  else if (sample_number == 5 | sample_number == 6) {slide <- "slide3"}
  else if (sample_number == 7 | sample_number == 8) {slide <- "slide4"}
  else if (sample_number == 9 | sample_number == 10) {slide <- "slide5"}
  else if (sample_number == 11 | sample_number == 12) {slide <- "slide6"}
  else if (sample_number == 13 | sample_number == 14) {slide <- "slide7"}
  else if (sample_number == 15 | sample_number == 16) {slide <- "slide8"}
  
  # Charger les données 10X Spatial
  obj <- Load10X_Spatial(data.dir = data_path, 
                         filename = "filtered_feature_bc_matrix.h5", 
                         assay = "Spatial", slice = paste0("Slice_", sample)) %>% 
    AddMetaData(metadata = batch, col.name = 'Seq_batch') %>% 
    AddMetaData(metadata = slide, col.name = 'Visium_slide')
  
  # Charger les annotations
  annotation_new <- read.csv(paste0(data_path, "/Annotations_new_with_unlabels.csv")) %>%
    mutate(Barcode = paste0(sample, "_", Barcode))
  
  annotation_old <- read.csv(paste0(data_path, "/Annotations_old_with_unlabels.csv")) %>%
    mutate(Barcode = paste0(sample, "_", Barcode)) %>%
    rename("Barcode_new" = Barcode)
  
  # Ajouter les annotations à meta.data
  obj@meta.data <- obj@meta.data %>%
    cbind(annotation_new, annotation_old) %>%
    select(-Barcode_new) %>%
    rename("Patient" = orig.ident) %>%
    mutate(Patient = sample)

  # On enlève certains types cellulaires (difficilement caractérisables)
  obj <- obj %>%
    subset(nCount_Spatial > 0 &
           Annotations_old != "Mixed cells" &
           Annotations_new != "Pleiomorphic tumor" &
           Annotations_old != "NST surrounded by spindle" &
           Annotations_old != "" & Annotations_new != "" &
           Annotations_old != "Necrosis" & Annotations_new != "Necrosis")

  # Normaliser les données 
  ## --- NormalizeData ---
  # obj <- obj %>% NormalizeData(assay = "Spatial",
  #                              normalization.method = "LogNormalize",
  #                              scale.factor = 5000) %>%
  # FindVariableFeatures(selection.method = "vst",
  #                      nfeatures = 750) %>%
  # ScaleData(do.scale = TRUE,
  #           do.center = TRUE,
  #           scale.max = 50,
  #           model.use = "linear")
  ## --- SCTransform ---
  # obj <- obj %>% SCTransform(vst.flavor = "v2",
  #                            assay = "Spatial", 
  #                            do.scale = FALSE, 
  #                            do.center = TRUE, 
  #                            verbose = TRUE,
  #                            return.only.var.genes = TRUE,
  #                            variable.features.n = features_number,
  #                            n_genes = features_number)
  
  
  # Sauvegarder l'objet dans l'environnement sous le nom "MpBCX"
  assign(sample, obj)
  
  print(paste("✅ Données chargées pour", sample))

}

print("🎉 Tous les échantillons ont été traités avec succès !")
```

# Merging
```{r warning=FALSE}
# On merge nos objet en un seul
obj_list <- c(MpBC2, MpBC3, MpBC4, MpBC5, MpBC6, MpBC7, MpBC8, 
              MpBC9, MpBC10, MpBC11, MpBC13, MpBC14, MpBC15, MpBC16)
names_obj_list <- c("MpBC1", "MpBC2", "MpBC3", "MpBC4", "MpBC5", "MpBC6", "MpBC7", "MpBC8", 
                    "MpBC9", "MpBC10", "MpBC11", "MpBC13", "MpBC14", "MpBC15", "MpBC16")

all_data_init <- merge(MpBC1, 
                       y = obj_list, 
                       add.cell.ids = names_obj_list,
                       project = "MpBC_Visium",
                       merge.data = TRUE)

# Convertir les données dans orig.ident en facteur
all_data_init$Patient <- factor(all_data_init$Patient, 
                                levels = c("MpBC1", "MpBC2", "MpBC3", "MpBC4", "MpBC5", "MpBC6", "MpBC7", "MpBC8", 
                                           "MpBC9", "MpBC10", "MpBC11", "MpBC13", "MpBC14", "MpBC15", "MpBC16"))
all_data_init$Seq_batch <- factor(all_data_init$Seq_batch, 
                                  levels = c("batch1", "batch2"))
all_data_init$Visium_slide <- factor(all_data_init$Visium_slide, 
                                     levels = c("slide1", "slide2", "slide3", "slide4", 
                                                "slide5", "slide6", "slide7", "slide8"))

# VariableFeatures(all_data_init[["SCT"]]) <- rownames(all_data_init[["SCT"]]@scale.data)

# all_data_init <- JoinLayers(all_data_init)

VlnPlot(all_data_init, 
        features = c("nFeature_Spatial", "nCount_Spatial"), 
        ncol = 2, 
        group.by = "Patient",
        pt.size = 0.1,
        alpha = 0.35)
# ggsave("VlnPlot_MpBC_Patient.png", width = 12, height = 6, dpi = 300)

VlnPlot(all_data_init, 
        features = c("nFeature_Spatial", "nCount_Spatial"), 
        ncol = 2, 
        group.by = "Annotations_new",
        pt.size = 0.1,
        alpha = 0.35)
# ggsave("VlnPlot_MpBC_Annotations_new.png", width = 12, height = 6, dpi = 300)

```

# Normalization
```{r}
all_data_init <- all_data_init %>%
  NormalizeData(assay = "Spatial",
                      normalization.method = "LogNormalize",
                      scale.factor = 5000) %>% 
        FindVariableFeatures(selection.method = "vst",
                             nfeatures = 750) %>% 
        ScaleData(do.scale = TRUE,
                  do.center = TRUE,
                  scale.max = 10,
                  model.use = "linear")
```

# PCA
```{r}
all_data <- RunPCA(all_data_init,
                        assay = "Spatial",
                        npcs = 50)

ElbowPlot(all_data, 
          ndims = 50) + ggtitle(paste0("ElbowPlot - ND(750-75-40-5000)"))
```

```{r}
DimPlot(all_data,
        pt.size = 0.75,
        reduction = "pca",
        group.by = "Patient") +
    scale_shape_manual(values = shape_patients) +
    # scale_color_manual(values = annotation_colors) +
    ggtitle(paste0("PCA - MpBC"))

ggsave(filename = "PCA_MpBC.png", width = 12, height = 6, dpi = 300)
```

# Harmony
```{r}

theta_param <- c(2,2,2)
sigma_param <- 0.2
nclust_param <- 150
  
all_data <- all_data %>% 
  RunHarmony(c("Patient", "Seq_batch", "Visium_slide"),
                 theta = c(2, 2, 2),
                 lambda = 1,
                 sigma = 0.2,
                 nclust = 150,
                 max_iter = 50,
                 verbose = TRUE)


features_number <- all_data@commands[["FindVariableFeatures.Spatial"]]@params[["nfeatures"]]

    
plot9 <- DimPlot(all_data,
        pt.size = 0.25,
        reduction = "harmony",
        group.by = "Patient") +
    scale_shape_manual(values = shape_patients) +
    ggtitle(paste0("All Patients - Normalized Data (" , features_number, " Genes) - Harmony"))


ggsave(filename = paste0("All-Patients_NormalizedData(",features_number, "Genes)_Harmony(222)_", sigma_param, "_", nclust_param ,"_Patient.png"), plot = plot9, width = 12, height = 6, dpi = 300)

plot8 <- DimPlot(all_data,
        pt.size = 0.25,
        reduction = "harmony",
        group.by = "Seq_batch") +
    scale_shape_manual(values = shape_patients) +
    ggtitle(paste0("All Patients - Normalized Data (" ,features_number, " Genes) - Harmony"))


ggsave(filename = paste0("All-Patients_NormalizedData(",features_number, "Genes)_Harmony(222)_", sigma_param, "_", nclust_param ,"_Seq_batch.png"), plot = plot8, width = 12, height = 6, dpi = 300)

plot7 <- DimPlot(all_data,
        pt.size = 0.25,
        reduction = "harmony",
        group.by = "Visium_slide") +
    scale_shape_manual(values = shape_patients) +
    ggtitle(paste0("All Patients - Normalized Data (" ,features_number, " Genes) - Harmony"))


ggsave(filename = paste0("All-Patients_NormalizedData(",features_number, "Genes)_Harmony(222)_", sigma_param, "_", nclust_param ,"_Visium_slide.png"), plot = plot7, width = 12, height = 6, dpi = 300)

plot1_all <- DimPlot(all_data,
        pt.size = 1,
        reduction = "harmony",
        group.by = "Annotations_new",
        shape.by = 'Patient') + 
        scale_color_manual(values = annotation_colors) +
        scale_shape_manual(values = shape_patients) +
        ggtitle(paste0("All Patients - Normalized Data (" , features_number, " Genes) - Harmony - new_annot"))

png(paste0("All-patients_NormalizedData(",features_number, "Genes)_HARMONY_new-annot_(222)_", sigma_param, "_", nclust_param ,".png"), width = 6000, height = 3000, res = 300)
print(plot1_all)
dev.off()
```

# UMAP
```{r}
all_data <- all_data %>% 
  RunUMAP(assay = "Spatial",
          seed.use = 42,
                reduction = "harmony",
                dims = 1:20,
                n.neighbors = 75, 
                min.dist = 0.0001,
                spread = 2,
                set.op.mix.ratio = 1,
                metric = "cosine") # euclidean et cosine c'est pas mal

neighbours_number_all <- all_data@commands[["RunUMAP.Spatial.harmony"]]@params[["n.neighbors"]]
n_components_all <- all_data@commands[["RunUMAP.Spatial.harmony"]]@params[["dims"]] %>% length()
min_dist_all <- all_data@commands[["RunUMAP.Spatial.harmony"]]@params[["min.dist"]]
set_op_mix_ratio_all <- all_data@commands[["RunUMAP.Spatial.harmony"]]@params[["set.op.mix.ratio"]]
spread_all <- all_data@commands[["RunUMAP.Spatial.harmony"]]@params[["spread"]]
scale_factor_all <- all_data@commands[["NormalizeData.Spatial"]]@params[["scale.factor"]]
metric_all <- all_data@commands[["RunUMAP.Spatial.harmony"]]@params[["metric"]]

plot2 <- DimPlot(all_data,
        pt.size = 0.25,
        reduction = "umap",
        group.by = "Annotations_new") +
    scale_color_manual(values = annotation_colors) +
    scale_shape_manual(values = shape_patients) +
    # ggtitle(paste0("All Patients - Normalized Data (" ,features_number, " Genes) - UMAP"))
    ggtitle(paste0("UMAP - MpBC patients"))

ggsave(filename = paste0("Opti_All-Patients_NormalizedData(",features_number, "_", neighbours_number_all, "_", n_components_all , "_", min_dist_all , "_", set_op_mix_ratio_all, "_", spread_all , "_", metric_all, "_Genes).pdf"), plot = plot2, width = 12, height = 6, dpi = 300)

plot3 <- DimPlot(all_data,
        pt.size = 0.25,
        reduction = "umap",
        group.by = "Annotations_old") +
    scale_color_manual(values = colors_old) +
    scale_shape_manual(values = shape_patients) +
    # ggtitle(paste0("All Patients - Normalized Data (" ,features_number, " Genes) - UMAP - Old"))
    ggtitle(paste0("UMAP - MpBC patients"))


ggsave(filename = paste0("Opti_All-Patients_NormalizedData(",features_number, "_", neighbours_number_all, "_", n_components_all , "_", min_dist_all , "_", set_op_mix_ratio_all, "_", spread_all , "_", metric_all, "_Genes)_old.pdf"), plot = plot3, width = 12, height = 6, dpi = 300)
```


```{r}
# --- New annot ---
# Plot UMAP avec les shape des patients --- New annot ---

## UMAP totale
    p3 <- DimPlot(all_data,
          pt.size = 1,
          reduction = "umap",
          group.by = "Annotations_new",
          shape.by = "Patient") + 
          scale_color_manual(values = annotation_colors) +
          scale_shape_manual(values = shape_patients) +
          ggtitle(paste0("All Patients - Normalized Data (" ,features_number, " Genes) - UMAP (" , neighbours_number_all, " Neighbours, ", n_components_all, " composantes " , scale_factor_all, " scale) - new_annot"))

    ggsave(filename = paste0(neighbours_number_all, " neighrbours ", n_components_all, " component ", features_number, " features ", min_dist_all, " mindist ", set_op_mix_ratio_all, " opmix ", spread_all, " spread ", scale_factor_all, " scale ", "patient_shape_new_annot.png"), plot = p3, width = 12, height = 6, dpi = 300, limitsize = FALSE)

## Plot pour tous les patients --- New annot ---


  
# Extraire la liste des patients
patients_list <- unique(all_data$Patient)

# Boucle pour générer un plot par patient et le sauvegarder
for (patient in patients_list) {
  
  # Filtrer les données pour un patient spécifique
  patient_data <- subset(all_data, subset = (Patient == patient))
  
  # Créer le plot pour ce patient
  plot_patient <- DimPlot(patient_data,
                          pt.size = 1,
                          reduction = "umap",
                          group.by = "Annotations_new") +
                  scale_color_manual(values = annotation_colors) +
                  scale_shape_manual(values = shape_patients) +
                  ggtitle(paste0("All Patients (", patient,") - Normalized Data (" ,features_number, " Genes) - UMAP - new_annot"))
  
  # Sauvegarder l'image pour ce patient
  ggsave(filename = paste0("All-Patients-(", patient,")_NormalizedData-(" ,features_number, " Genes)_UMAP_new-annot.png"),
         plot = plot_patient, width = 12, height = 6, dpi = 300)
  print(plot_patient)
  print(paste("Plot saved for Patient:", patient))
}
```



```{r}
# --- Old annot ---
# Plot UMAP avec les shape des patients --- Old annot ---

## UMAP totale
    p4 <- DimPlot(all_data,
          pt.size = 1,
          reduction = "umap",
          group.by = "Annotations_old",
          shape.by = "Patient") + 
          scale_color_manual(values = colors_old) +
          scale_shape_manual(values = shape_patients) +
          ggtitle(paste0("All Patients - Normalized Data (" ,features_number, " Genes) - UMAP (" , neighbours_number_all, " Neighbours, ", n_components_all, " composantes " , scale_factor_all, " scale) - old_annot"))

    ggsave(filename = paste0(neighbours_number_all, " neighrbours ", n_components_all, " component ", features_number, " features ", min_dist_all, " mindist ", set_op_mix_ratio_all, " opmix ", spread_all, " spread ", scale_factor_all, " scale ", "patient_shape_old_annot.png"), plot = p4, width = 12, height = 6, dpi = 300, limitsize = FALSE)


# Plot pour tous les patients --- Old annot ---

# Extraire la liste des patients
patients_list <- unique(all_data$Patient)

# Boucle pour générer un plot par patient et le sauvegarder
for (patient in patients_list) {
  
  # Filtrer les données pour un patient spécifique
  patient_data <- subset(all_data, subset = (Patient == patient))
  
  # Créer le plot pour ce patient
  plot_patient <- DimPlot(patient_data,
                          pt.size = 1,
                          reduction = "umap",
                          group.by = "Annotations_old") +
                  scale_color_manual(values = colors_old) +
                  scale_shape_manual(values = shape_patients) +
                  ggtitle(paste0("All Patients (", patient,") - Normalized Data (" ,features_number, " Genes) - UMAP - old_annot"))
  
  # Sauvegarder l'image pour ce patient
  ggsave(filename = paste0("All-Patients-(", patient,")_NormalizedData-(" ,features_number, " Genes)_UMAP_old-annot.png"),
         plot = plot_patient, width = 12, height = 6, dpi = 300)
  print(plot_patient)
  print(paste("Plot saved for Patient:", patient))
}
```

# Clustering

## FindNeighbors
```{r}
all_data <- FindNeighbors(all_data, 
                          reduction = "harmony", 
                          dims = 1:50)

```

## FindClusters
```{r}
# Trouver les clusters
for (i in c(0.15)) {
  for (a in c(2)) {
all_data <- FindClusters(all_data, 
                         resolution = i,
                         algorithm = a)

# Visu
p <- DimPlot(all_data, 
             reduction = "umap", 
             group.by = "seurat_clusters", 
             label = TRUE) + 
          # scale_color_manual(values = cluster_colors) +
          ggtitle(paste0("Cluster resolution: ", i, " - MultiLouvain Algorithm"))
print(p)

ggsave(paste0("cluster_resolution_", i, "_algo_", a, "_no_rename.png"), plot = p, width = 12, height = 6, dpi = 300, limitsize = FALSE)
  }
}


# clustree(all_data)

```

```{r}
# ## Renommer les clusters
# all_data@meta.data <- all_data@meta.data %>%
#   mutate(seurat_clusters = case_when(
#     seurat_clusters == 0 ~ "Spindle_tum",
#     seurat_clusters == 1 ~ "Épi_tum",
#     seurat_clusters == 2 ~ "Chondro_tum",
#     seurat_clusters == 3 ~ "Mes/Squamous_tum",
#     seurat_clusters == 4 ~ "Mix_spindle_tum_mes",
#     seurat_clusters == 5 ~ "Out",
#     seurat_clusters == 6 ~ "Mixoid_spindle_tum_high",
#     seurat_clusters == 7 ~ "Épi_high",
#     seurat_clusters == 8 ~ "Chondro_right",
#     seurat_clusters == 9 ~ "Mix_chondro",
#     seurat_clusters == 10 ~ "Spindle_NST",
#     seurat_clusters == 11 ~ "Mix_spindle_tum_low"
#   ))
# 
# p <- DimPlot(all_data, 
#              reduction = "umap", 
#              group.by = "seurat_clusters", 
#              label = TRUE,
#              repel = TRUE) + 
#           scale_color_manual(values = cluster_colors) +
#           ggtitle(paste0("Cluster resolution: ", i, " - MultiLouvain Algorithm"))
# print(p)
# 
# ggsave(paste0("cluster_resolution_", i, "_algo_", a, "_rename.png"), plot = p, width = 12, height = 6, dpi = 300, limitsize = FALSE)
```

## Intersection
Intersecting annotations_clusters
```{r}
# Intersection des annotations et clusters
  
all_data@meta.data <- all_data@meta.data %>%
  mutate(seurat_clusters_rename = case_when(
    
    # Condition pour cluster Squamous
    ((seurat_clusters %in% c(3)) & Annotations_new == "Squamous tumor") ~ "Squam_tum",
    
    # Condition pour cluster Mesenchymal tumor
    ((seurat_clusters %in% c(3)) & Annotations_new == "Mesenchymal tumor") ~ "Mes_tum",
    
    # Condition pour cluster Épithelial
    ((seurat_clusters %in% c(2, 4, 17, 15, 7, 11, 12)) & Annotations_new == "Epithelial tumor") ~ "Epi_tum",
    
    # Condition pour cluster Spindle
    ((seurat_clusters %in% c(0, 1, 8, 6, 13, 16)) & Annotations_new == "Spindle cell tumor") ~ "Spindle_tum",
    
    # Condition pour cluster Chondro
    ((seurat_clusters %in% c(5, 9, 10)) & Annotations_new == "Chondroid tumor") ~ "Chondro_tum",
    
    # Condition pour cluster Osteosarcomatoid
    ((seurat_clusters %in% c(0)) & Annotations_new == "Osteosarcomatoid tumor") ~ "Osteo_tum",
    
    # Condition pour cluster Mesenchymal normale
    (Annotations_new == "Normal mesenchyme") ~ "Mes_norm"
))

# ON enlève les cellules qui n'ont pas de cluster assignés dans seurat_clusters_rename (c-a-d les cellules dont les annotations ne correspondent pas aux clusters trouvés)
MpBC_obj <- all_data %>% subset(subset = (seurat_clusters_rename != ""))

# Visu
p <- DimPlot(MpBC_obj, 
             reduction = "umap", 
             group.by = "seurat_clusters_rename", 
             label = FALSE,
             repel = TRUE,
             pt.size = 0.25) + 
     scale_color_manual(values = cluster_colors_v2) +
      # annotate("text", 
              # x = 9, y = -9.5, 
              # label = "
              # Nombre de cellules totales avant intersection: 51536, 
              # Nombre de cellules enlevées: 9670,
              # Nombre de cellules restantes après intersection: 41866, 
              # Pourcentage de cellules enlevées: 18.76%", 
              # size = 2, 
              # color = "black", 
              # hjust = 0) +
     ggtitle(paste0("MultiLouvain Clustering - Intersection with expert annotations")) 


print(p)

ggsave(paste0("MultiLouvain Clustering - Intersection with expert annotations.pdf"), plot = p, width = 12, height = 6, dpi = 300, limitsize = FALSE)
```

```{r}
# Nombre de cellules enlevées
n_removed_cells <- nrow(all_data@meta.data) - nrow(MpBC_obj@meta.data)
total_cells_before <- nrow(all_data@meta.data)
total_cells_after <- nrow(MpBC_obj@meta.data)
print(paste("Nombre de cellules totales avant intersection:", total_cells_before))
print(paste("Nombre de cellules enlevées:", n_removed_cells))
print(paste("Nombre de cellules restantes après intersection:", total_cells_after))
print(paste("Pourcentage de cellules enlevées:", (n_removed_cells / total_cells_before) * 100, "%"))
```

##Test visu % sample per cluster
```{r}
# # CHECK CLUSTER COMPOSITION
# # Check how much samples are represented in each of the clusters
# cluster_count <- as.data.frame(table(subset(sc_gsm_integrated, seurat_clusters == as.character(0))@meta.data$Patient)) # set the structure
# names(cluster_count)[1] <- "GSM_ID"
# names(cluster_count)[2] <- "ToRemove"
# cluster_count$ToRemove <- 0
# for (i in levels(sc_gsm_integrated$seurat_clusters)) {
#   print(paste("cluster ", i, sep = ""))
#   tmp_df <- as.data.frame(table(subset(sc_gsm_integrated, seurat_clusters == as.character(i))@meta.data$orig.ident))
#   names(tmp_df)[1] <- "GSM_ID"
#   names(tmp_df)[2] <- as.character(paste("Cluster_", i, sep =""))
#   cluster_count <- merge(cluster_count, tmp_df, all.x = T, all.y = T)
# }
# rownames(cluster_count) <- as.character(cluster_count$GSM_ID)
# cluster_count <- cluster_count[, 3:length(cluster_count)]
# for (i in 1:length(cluster_count)) {
#   for (j in 1:length(cluster_count[[i]])) {
#     if (is.na(cluster_count[j, i]) == T) {
#       cluster_count[j, i] <- 0
#     }
#   }
# }
# # Draw a heatmap presenting the representation of each sample in each cluster
# library(pheatmap)
# library(RColorBrewer)
# # Create the annotations needed for the heatmap (which needs dataframe structures for annotations)
# tmp_df <- data.frame(table(sc_gsm_integrated$orig.ident, sc_gsm_integrated$batch.ident))
# lines_to_manage <- c()
# for (i in 1:length(rownames(tmp_df))) {
#   if (tmp_df$Freq[i] == 0) {
#     lines_to_manage <- c(lines_to_manage, i)
#   }
# } 
# tmp_df <- tmp_df[-lines_to_manage,]
# rownames(tmp_df) <- tmp_df[[1]]
# tmp_df <- tmp_df[, -1]
# colnames(tmp_df) <- c("Batch", "Cell.Count")
# # Then draw the pheatmap
# p1 <- pheatmap(cluster_count, scale = "column", cluster_rows = F, cluster_cols = F, display_numbers = F, color = colorRampPalette(brewer.pal(n = 11, name = "PRGn"))(100), cellheight = 10, cellwidth = 10, annotation_row = tmp_df)
# # You should save the heatmap from RStudio | 1000 x 535
# write.table(cluster_count, paste(reports_dir, "3_sc_gsm_integrated_SeuratClusters_ClusterCount.csv", sep=""), sep=",") # export "cluster_count" as a table  
```







# DEA
## Nettoyage
```{r}
for (i in c(1:11, 13:16)) {
  rm(list = paste("MpBC", i, sep = ""))
}
rm(all_data_init, obj, annotation_new, annotation_old, p, p1, p2, plot1_all, plot2, plot3, plot7, plot8, plot9, obj_list)
gc()

```

## Layers joining
```{r}
MpBC_obj <- JoinLayers(MpBC_obj)
```

## FindAllMarkers
Charger les marqueurs si déjà calculés
```{r}
# Charger les marqueurs si déjà calculés
# markers <- readRDS("markers_pur_cluster_resolution_0.15_v2.rds")
# markers <- read.csv("/mnt/datadisk/Jordan/Images/DEG/Minpct_0.1/markers_pur_cluster_resolution_0.15_v2_minpct_0.1.csv")
markers <- read.csv("/mnt/datadisk/Jordan/Images/DEG/Minpct_0.5/markers_pur_cluster_resolution_0.15_v2_minpct_0.5.csv")


Idents(MpBC_obj) <- "seurat_clusters_rename"
```

Calculer les marqueurs
```{r}
Idents(MpBC_obj) <- "seurat_clusters_rename"

# Trouver les marqueurs pour chaque cluster
markers <- FindAllMarkers(
  object = MpBC_obj,                     
  assay = "Spatial",                     # Assay à utiliser (par défaut "RNA")
  features = NULL,                       # Gènes à tester (par défaut tous les gènes)
  logfc.threshold = 2,                   # On regarde les gènes 4 fois plus sur-exprimés (log2(4) = 2)
  test.use = "MAST",                     # !!! ---> Test à utiliser (A VOIR SI ON MODIFIE !!!) <--- !!!
  slot = "data",                         # Slot à utiliser pour les données
  min.pct = 0.5,                         # Fraction minimale de cellules exprimant le gène (surement à diminuer)
  min.diff.pct = -Inf,                   # Différence minimale de fraction de détection
  verbose = TRUE,                        # Afficher une barre de progression
  only.pos = TRUE,                       # Que les sur-exprimés (on s'intéresse aux gènes pour le diagnostique)
  max.cells.per.ident = Inf,             # Nombre maximum de cellules par identité (pour faire du downsampling)
  latent.vars = c("nCount_Spatial", "Visium_slide", "Seq_batch", "Patient"),    # Variables latentes à regresser
  fc.name = "avg_log2FC",                # Nom de la colonne de fold change
  return.thresh = 0.05,                  # Seuil de p-value pour retourner les marqueurs
  densify = FALSE                        # Convertir la matrice sparse en dense
)



write.csv(markers, file = "markers_pur_cluster_resolution_0.15_v2_minpct_0.5.csv", row.names = TRUE)
saveRDS(markers, file = "markers_pur_cluster_resolution_0.15_v2_minpct_0.5.rds")
```

## Visualisation
### Tableau
```{r}
# Les meilleurs marqueurs par cluster
top_markers_list  <- markers %>%
  group_by(cluster) %>%
  slice_max(n = 10, order_by = avg_log2FC) %>%
  ungroup() %>%
  group_split(cluster)

top_markers_list_minpct_0.5 <- markers %>%
  group_by(cluster) %>%
  slice_max(n = 10, order_by = avg_log2FC) %>%
  ungroup() %>%
  group_split(cluster)
```


### Feature Plot
```{r}
# FeaturePlot pour voir l'expression spatiale d'un gène d'intérêt
top_markers_list <- top_markers_list_minpct_0.5

deg_epi <- top_markers_list[[2]]$gene  # Premier gène du cluster Épithelial
deg_mes_tum <- top_markers_list[[4]]$gene  # Premier gène du cluster Mesenchymal_tum
deg_mes_norm <- top_markers_list[[3]]$gene  # Premier gène du cluster Mesenchymal_norm
deg_spindle <- top_markers_list[[6]]$gene  # Premier gène du cluster Spindle_tum
deg_squam <- top_markers_list[[7]]$gene  # Premier gène du cluster Squamous_tum
deg_osteo <- top_markers_list[[5]]$gene  # Premier gène du cluster Osteo_tum
deg_chondro <- top_markers_list[[1]]$gene  # Premier gène du cluster Chondro_tum

list_cluster_genes <- list(
  "Epi_tum" = list(deg_epi),
  "Mes_tum" = list(deg_mes_tum),
  "Mes_norm" = list(deg_mes_norm),
  "Spindle_tum" = list(deg_spindle),
  "Squam_tum" = list(deg_squam),
  "Osteo_tum" = list(deg_osteo),
  "Chondro_tum" = list(deg_chondro)
)
```

```{r}
# Boucle sur les noms des clusters
for (cluster_name in names(list_cluster_genes)) {
  length_deg_list <- length(list_cluster_genes[[cluster_name]][[1]])
  for (gene_index in c(1:length_deg_list) ) {
  gene <- list_cluster_genes[[cluster_name]][[1]][[gene_index]]  # Accéder au premier gène de la liste

  # Créer le FeaturePlot pour le gène correspondant
  p <- FeaturePlot(
    object = MpBC_obj,
    features = gene,
    reduction = "umap",
    label = TRUE,
    repel = TRUE) + 
    ggtitle(paste0("Cluster: ", cluster_name, " - Gene: ", gene))

  # Afficher le plot
  print(p)
  
  # Sauvegarder le plot
  ggsave(paste0("FeaturePlot_", cluster_name, "_", gene, ".pdf"), plot = p, width = 12, height = 6, dpi = 300, limitsize = FALSE)
  }
}
```

Clusters ==> Good markers :

- Mes_tum ==> LTF / UBD / `DSG1`
- Mes_norm ==> `IGHG1`
- Osteo_tum ==> `IBSP`
- Spindle_tum ==> GCC / TDO2 / FMOD / OLFML2B / `C1QTNF3`
- Squam-tum ==> SERPINB4 / `SPRR2D` / `SPRR1B`
- Chondro_tum ==> CAL2B2 / ZNF38SC / IL17B / `WWP2` / `SOD3`
- Epi_tum ==> BPIFB1 / MUC6 / `AZGP1` / `CD24` / `EPCAM` / `EPPK1` / `PROM1`

### DotPlot
```{r}
intersting_markers <- c("SPRR2D", "SPRR1B", "AZGP1", "CD24", "EPCAM", "EPPK1", "PROM1", "DSG1", "IGHG1", "C1QTNF3", "IBSP", "WWP2", "SOD3")
intersting_markers_squam <- c("SPRR2D", "SPRR1B")
intersting_markers_epi <- c("AZGP1", "CD24", "EPCAM", "EPPK1", "PROM1")
intersting_markers_mes_tum <- c("DSG1")
intersting_markers_mes_norm <- c("IGHG1")
intersting_markers_spindle <- c("C1QTNF3")
intersting_markers_osteo <- c("IBSP")
intersting_markers_chondro <- c("WWP2", "SOD3")

MpBC_obj$seurat_clusters_rename <- factor(
    MpBC_obj$seurat_clusters_rename, 
    levels = c("Squam_tum", "Epi_tum", "Mes_tum", "Mes_norm", "Spindle_tum", "Osteo_tum", "Chondro_tum"))

Idents(MpBC_obj) <- factor(MpBC_obj$seurat_clusters_rename)

DotPlot(MpBC_obj, 
        features = intersting_markers,
        group.by = "seurat_clusters_rename",
        cluster.idents = FALSE) + RotatedAxis()

# Save
ggsave("DotPlot.pdf", width = 12, height = 6, dpi = 300)
```
```{r}
# Un dot plot par gene avec en orodonnée les clusters et en absisce les patients concerné par ce cluster
DotPlot(subset(MpBC_obj, Patient == Squam_tum_patients), 
        features = intersting_markers_squam,
        group.by = "Patient",
        cluster.idents = FALSE) + RotatedAxis() + coord_flip() +
  ggtitle("Squam_tum_patients for best markers")
ggsave("DotPlot_Squam_tum_patients.pdf", width = 12, height = 6, dpi = 300)

DotPlot(subset(MpBC_obj, Patient == Epi_tum_patients), 
        features = intersting_markers_epi,
        group.by = "Patient",
        cluster.idents = FALSE) + RotatedAxis() + coord_flip() +
  ggtitle("Epi_tum_patients for best markers")
ggsave("DotPlot_Epi_tum_patients.pdf", width = 12, height = 6, dpi = 300)

DotPlot(subset(MpBC_obj, Patient == Mes_tum_patients), 
        features = intersting_markers_mes_tum,
        group.by = "Patient",
        cluster.idents = FALSE) + RotatedAxis() + coord_flip() +
  ggtitle("Mes_tum_patients for best markers")
ggsave("DotPlot_Mes_tum_patients.pdf", width = 12, height = 6, dpi = 300)

DotPlot(subset(MpBC_obj, Patient == Mes_norm_patients), 
        features = intersting_markers_mes_norm,
        group.by = "Patient",
        cluster.idents = FALSE) + RotatedAxis() + coord_flip() +
  ggtitle("Mes_norm_patients for best markers")
ggsave("DotPlot_Mes_norm_patients.pdf", width = 12, height = 6, dpi = 300)

DotPlot(subset(MpBC_obj, Patient == Spindle_tum_patients), 
        features = intersting_markers_spindle,
        group.by = "Patient",
        cluster.idents = FALSE) + RotatedAxis() + coord_flip() +
  ggtitle("Spindle_tum_patients for best markers")
ggsave("DotPlot_Spindle_tum_patients.pdf", width = 12, height = 6, dpi = 300)

DotPlot(subset(MpBC_obj, Patient == Osteo_tum_patients), 
        features = intersting_markers_osteo,
        group.by = "Patient",
        cluster.idents = FALSE) + RotatedAxis() + coord_flip() +
  ggtitle("Osteo_tum_patients for best markers")
ggsave("DotPlot_Osteo_tum_patients.pdf", width = 12, height = 6, dpi = 300)

DotPlot(subset(MpBC_obj, Patient == Chondro_tum_patients), 
        features = intersting_markers_chondro,
        group.by = "Patient",
        cluster.idents = FALSE) + RotatedAxis() + coord_flip() +
  ggtitle("Chondro_tum_patients for best markers")
ggsave("DotPlot_Chondro_tum_patients.pdf", width = 12, height = 6, dpi = 300)


``` 

### Violin Plot
```{r}
violin_squam <- VlnPlot(MpBC_obj, features = c("SPRR2D", "SPRR1B", "AZGP1", "CD24", "EPCAM", "EPPK1", "PROM1", "DSG1", "IGHG1", "C1QTNF3", "IBSP", "WWP2", "SOD3"), group.by = "Patient")

# Visualiser markers Violin Plot
VlnPlot(subset(MpBC_obj, Patient == Squam_tum_patients), features = c("SPRR2D", "SPRR1B"), group.by = "Patient")
ggsave("VlnPlot_Squam_tum_patients.pdf", width = 12, height = 6, dpi = 300)

VlnPlot(subset(MpBC_obj, Patient == Epi_tum_patients), features = c("AZGP1", "CD24", "EPCAM", "EPPK1", "PROM1"), group.by = "Patient")
ggsave("VlnPlot_Epi_tum_patients.pdf", width = 12, height = 6, dpi = 300)

VlnPlot(subset(MpBC_obj, Patient == Mes_tum_patients), features = c("DSG1"), group.by = "Patient")
ggsave("VlnPlot_Mes_tum_patients.pdf", width = 12, height = 6, dpi = 300)

VlnPlot(subset(MpBC_obj, Patient == Mes_norm_patients), features = c("IGHG1"), group.by = "Patient")
ggsave("VlnPlot_Mes_norm_patients.pdf", width = 12, height = 6, dpi = 300)

VlnPlot(subset(MpBC_obj, Patient == Spindle_tum_patients), features = c("C1QTNF3"), group.by = "Patient")
ggsave("VlnPlot_Spindle_tum_patients.pdf", width = 12, height = 6, dpi = 300)

VlnPlot(subset(MpBC_obj, Patient == Osteo_tum_patients), features = c("IBSP"), group.by = "Patient")
ggsave("VlnPlot_Osteo_tum_patients.pdf", width = 12, height = 6, dpi = 300)

VlnPlot(subset(MpBC_obj, Patient == Chondro_tum_patients), features = c("WWP2", "SOD3"), group.by = "Patient")
ggsave("VlnPlot_Chondro_tum_patients.pdf", width = 12, height = 6, dpi = 300)



```

```{r}
# Single cell heatmap of feature expression
DoHeatmap(subset(MpBC_obj, downsample = 100), features = intersting_markers, size = 3)
```

### Volcano Plot
```{r}
library(EnhancedVolcano)

EnhancedVolcano(markers,
    lab = markers$gene,,
    selectLab = top_markers$gene,
    x = 'avg_log2FC',
    y = 'p_val_adj',
    xlim =c(0, 10),
    title = 'VolcanoPlot - All Patients',
    xlab = bquote(~Log[2]~ 'fold change'),
    pCutoff = 10e-10,
    FCcutoff = 2,
    cutoffLineType = 'twodash',
    cutoffLineWidth = 0.8,
    pointSize = 2.0,
    labSize = 3.0,
    # shape = c(1,4, 23,25),
    colAlpha = 0.66,
    legendLabels=c('Not sig.','Log (base 2) FC','p-value',
      'p-value & Log (base 2) FC'),
    legendPosition = 'right',
    legendLabSize = 16,
    legendIconSize = 5.0,
    # drawConnectors = TRUE,
    # widthConnectors = 0.75,
    # ridlines.major = FALSE,
    gridlines.minor = FALSE
    )

ggplot2::ggsave("VolcanoPlot.png", width = 12, height = 6, dpi = 300)
```

### Heatmap
```{r}
library(pheatmap)

# Filtrer les gènes up-régulés les plus significatifs
top_up_genes <- markers[order(markers$p_val_adj), ][1:30, "gene"] # Top 20 gènes

# Extraire les valeurs d'expression (tu devras adapter selon ton dataset)
expression_data <- as.matrix(GetAssayData(object = MpBC_obj, slot = "data"))
expr_matrix <- expression_data[top_up_genes, ] 

# Heatmap
heatmap <- pheatmap(expr_matrix, 
         scale = "row", 
         clustering_distance_rows = "correlation",
         fontsize_row = 6,
         fontsize_col = 2,
         show_colnames = FALSE)

# Sauvegarder le heatmap
ggsave("Heatmap_top20_genes_padj.png", plot = heatmap, width = 12, height = 6, dpi = 300)
```



```{r}
# Enregistrer l'objet Seurat
saveRDS(MpBC_obj, file = "MpBC_obj_clusters_purif.rds")
saveRDS(all_data, file = "MpBC_obj_all_cells.rds")
```

