---
title: "First_script"
author: "J Dutel"
date: "2025-02-03"
output: html_document
---

# On load les librairies

```{r setup, include=FALSE}
knitr::opts_chunk$set(echo = TRUE)

library(Seurat)
library(SeuratData)
library(ggplot2)
library(patchwork)
library(dplyr)
```

# Load le dataset

```{r 1}
InstallData("stxBrain")
brain <- LoadData("stxBrain", type = "anterior1")
```

# Data preprocessing

## Visualistion de la variance des données
```{r 2.1}
plot1 <- VlnPlot(brain, features = "nCount_Spatial", pt.size = 0.1) + NoLegend()
plot2 <- SpatialFeaturePlot(brain, features = "nCount_Spatial") + theme(legend.position = "right")
wrap_plots(plot1, plot2)
```

On voit qu'il y a de la variance totale dans les Spatial_Count est non négligeable, et que cette variance dépend de l'anatomie du tissu sur la coupe. On doit donc considerer cela lors de notre normalisation

## Normalisation via SCTransform

```{r 2.2}
brain <- SCTransform(brain, assay = "Spatial", verbose = FALSE)
```

# Gene Expression Visualization

```{r 3.1}
SpatialFeaturePlot(brain, features = c("Hpca", "Ttr"))
```

```{r 3.2}
p1 <- SpatialFeaturePlot(brain, features = "Ttr", pt.size.factor = 1)
p2 <- SpatialFeaturePlot(brain, features = "Ttr", alpha = c(0.1, 1))
p1 + p2
```

# Reduction de dimension, clustering & visualisation

```{r 4.1}
brain <- RunPCA(brain, assay = "SCT", verbose = FALSE)
brain <- FindNeighbors(brain, reduction = "pca", dims = 1:30)
brain <- FindClusters(brain, verbose = FALSE)
brain <- RunUMAP(brain, reduction = "pca", dims = 1:30)
```

```{r 4.2}
p1 <- DimPlot(brain, reduction = "umap", label = TRUE)
p2 <- SpatialDimPlot(brain, label = TRUE, label.size = 3)
p1 + p2
```

```{r 4.3}
SpatialDimPlot(brain, cells.highlight = CellsByIdentities(object = brain, idents = c(2, 1, 4, 3,
    5, 8)), facet.highlight = TRUE, ncol = 3)
```

```{r 4.4}
SpatialDimPlot(brain, interactive = TRUE)
```

```{r 4.5}
SpatialFeaturePlot(brain, features = "Ttr", interactive = TRUE)
```

```{r 4.6}
LinkedDimPlot(brain)
```

# Identification of Spatially Variable Features 

```{r 5.1}
de_markers <- FindMarkers(brain, ident.1 = 5, ident.2 = 6)
SpatialFeaturePlot(object = brain, features = rownames(de_markers)[1:3], alpha = c(0.1, 1), ncol = 3)
```

# Travailler avec plus d'1 slice 

```{r 6.1}
brain2 <- LoadData("stxBrain", type = "posterior1")
brain2 <- SCTransform(brain2, assay = "Spatial", verbose = FALSE)
```

```{r 6.2}
brain.merge <- merge(brain, brain2)
```

```{r 6.3}
DefaultAssay(brain.merge) <- "SCT"
VariableFeatures(brain.merge) <- c(VariableFeatures(brain), VariableFeatures(brain2))
brain.merge <- RunPCA(brain.merge, verbose = FALSE)
brain.merge <- FindNeighbors(brain.merge, dims = 1:30)
brain.merge <- FindClusters(brain.merge, verbose = FALSE)
brain.merge <- RunUMAP(brain.merge, dims = 1:30)
DimPlot(brain.merge, reduction = "umap", group.by = c("ident", "orig.ident"))
```

```{r 6.4}
SpatialDimPlot(brain.merge)
```

```{r 6.5}
SpatialFeaturePlot(brain.merge, features = c("Hpca", "Plp1"))
```

