---
title: "Nabuchodonosor"
author: "J Dutel"
date: "2025-02-15"
output: html_document
---

```{r setup, include=FALSE}
library(Seurat)
library(ggplot2)
library(dplyr)
library(hdf5r)
library(ggfortify)
library(harmony)
library(sctransform)
library(viridis)
library(stringr)
library(viridisLite)
library(patchwork)

dir_path <- "/mnt/datadisk/Jordan/Data/"

# Assigner des couleurs aux groupes en respectant la proximité biologique
annotation_colors <- c(
  "Chondroid tumor" = "#8B4513",          # Marron (cartilage)
  "Epithelial tumor" = "#FF4500",         # Orange vif
  "Epithelial/Mesenchymal tumor" = "#9400D3", # Violet profond (intermédiaire)
  "Mesenchymal tumor" = "#1E90FF",        # Bleu intense
  "Normal epithelium" = "#32CD32",        # Vert clair
  "Normal mesenchyme" = "#00CED1",        # Turquoise
  "Osteosarcomatoid tumor" = "black",   # Brun terreux
  "Pleiomorphic tumor" = "#B22222",       # Rouge bordeaux
  "Spindle cell tumor" = "#4682B4",       # Bleu acier
  "Squamous tumor" = "grey"            # Rouge tomate
)

colors_old <- c(
  "Chondroid tumour cells" = "#E6194B",
  "Classical chondrosarcoma cells" = "#3CB44B",
  "Epithelial tumor cells" = "#FFE119",
  "Mesenchymal tumor cells" = "#4363D8",
  "Mixoid chondrosarcoma cells" =  "#F58231",
  "Mixoid matrix-enriched spindle+ spindle" = "#911EB4",
  "MMP9- spindle" = "#46F0F0",
  "MMP9+ spindle" = "#F032E6",
  "Normal epithelium" = "#D2F53C",
  "Normal fibrous tissue" = "#FABEBE",
  "NST cells" = "#008080",
  "Osteosarcomatoid tumour" = "#E6BEFF",
  "Spindle cell tumour" = "#AA6E28",
  "Spindle surrounded by NST" = "#FFFAC8",
  "Squamous cell tumour" = "#800000", "#AaffC3", "#808000", "#000080"
)

shape_patients = c(0, 1, 2, 3, 4, 5, 6, 7, 8, 9, 10, 11, 12, 13, 14)
```






# Loading

## Création

On load et crée les objets Seurat pour chaque échantillon
```{r warning=FALSE}
# Liste des échantillons à traiter (excluant MpBC12)
samples <- paste0("MpBC", c(1:11, 13:16))

# Boucle pour charger et traiter chaque échantillon
for (sample in samples) {
  print(paste("📥 Chargement des données pour", sample, "..."))
  
  # Définir le chemin des fichiers
  data_path <- paste0(dir_path, "Visium/", sample)
  
  # Charger les données 10X Spatial
  obj <- Load10X_Spatial(data.dir = data_path, 
                         filename = "filtered_feature_bc_matrix.h5", 
                         assay = "Spatial", slice = paste0("Slice_", sample)) %>% 
    AddMetaData(metadata = "batch1", col.name = 'Seq_batch') %>% 
    AddMetaData(metadata = "Slide1", col.name = 'Visium_slide')
  
  # Charger les annotations
  annotation_new <- read.csv(paste0(data_path, "/Annotations_new_with_unlabels.csv")) %>%
    mutate(Barcode = paste0(sample, "_", Barcode))
  
  annotation_old <- read.csv(paste0(data_path, "/Annotations_old_with_unlabels.csv")) %>%
    mutate(Barcode = paste0(sample, "_", Barcode)) %>%
    rename("Barcode_new" = Barcode)
  
  # Ajouter les annotations à meta.data
  obj@meta.data <- obj@meta.data %>%
    cbind(annotation_new, annotation_old) %>%
    select(-Barcode_new) %>%
    rename("Patient" = orig.ident) %>%
    mutate(Patient = sample)
  
  # On enlève les spots non annotés
  obj <- subset(obj, Annotations_new != "" & Annotations_old != "")

  
  # Sauvegarder l'objet dans l'environnement sous le nom "MpBCX"
  assign(sample, obj)
  
  print(paste("✅ Données chargées pour", sample))
  

}

print("🎉 Tous les échantillons ont été traités avec succès !")

```






## Vérification

Vérification qu'on assigne bien annotations à chaque spots/cellules

```{r}
samples <- paste0("MpBC", c(1:11, 13:16))

# Liste pour stocker les erreurs
mismatch_list <- list()

for (sample in samples) {
  obj_name <- sample
  obj <- get(sample)
  
  # Extraire les noms de lignes et nettoyer les barcodes
  UMI_barcodes <- rownames(obj@meta.data)
  annotation_barcodes <- str_remove(obj@meta.data$Barcode, "^.*_")  # Supprime le préfixe MpBC1_ par exemple
  
  # Vérifier si tous les barcodes correspondent
  all_match <- all(UMI_barcodes == annotation_barcodes)
  
  if (all_match) {
    print(paste("✅ Tous les barcodes correspondent pour", obj_name))
  } else {
    print(paste("❌ Attention : certains barcodes ne correspondent pas pour", obj_name))
    mismatch_list[[obj_name]] <- setdiff(UMI_barcodes, annotation_barcodes)
  }
}

# Afficher les échantillons avec des erreurs
if (length(mismatch_list) > 0) {
  print("🚨 Échantillons avec des barcodes incorrects :")
  print(names(mismatch_list))
} else {
  print("🎉 Tous les échantillons sont corrects !")
}

```






# Fusion

Création de l'objet Seurat fusionné

## Chondroid

Version avec les échantillons ayant du chondroids (small datasaet)
```{r warning=FALSE}
# On merge nos objet en un seul
chondro_data_init <- merge(MpBC9, 
                       y = list(MpBC13, MpBC15, MpBC16), 
                       add.cell.ids = c("MpBC9", "MpBC13", "MpBC15", "MpBC16"))

# Convertir les données dans orig.ident en facteur
chondro_data_init$Patient <- factor(chondro_data_init$Patient, levels = c("MpBC9", "MpBC13", "MpBC15", "MpBC16"))
chondro_data_init$Seq_batch <- factor(chondro_data_init$Seq_batch, levels = c("batch1", "batch2"))
chondro_data_init$Visium_slide <- factor(chondro_data_init$Visium_slide, levels = c("Slide1", "Slide2", "Slide3", "Slide4", "Slide5", "Slide6", "Slide7", "Slide8"))

# On enlève certains types cellulaires (difficilement caractérisables)
chondro_data_init <- chondro_data_init %>% 
  subset(nCount_Spatial > 0 & 
         Annotations_old != "Mixed cells" & 
         Annotations_new != "Pleiomorphic tumor" & 
         Annotations_old != "NST surrounded by spindle")
```





## All

Versions avec tous les échantillons (big dataset)
```{r warning=FALSE}
# On merge nos objet en un seul
all_data_init <- merge(MpBC1, 
                       y = list(MpBC2, MpBC3, MpBC4, MpBC5, MpBC6, MpBC7, MpBC8, MpBC9, MpBC10, MpBC11, MpBC13, MpBC14, MpBC15, MpBC16), 
                       add.cell.ids = c("MpBC1", "MpBC2", "MpBC3", "MpBC4", "MpBC5", "MpBC6", "MpBC7", "MpBC8", "MpBC9", "MpBC10", "MpBC11", "MpBC13", "MpBC14", "MpBC15", "MpBC16"))

# Convertir les données dans orig.ident en facteur
all_data_init$Patient <- factor(all_data_init$Patient, levels = c("MpBC1", "MpBC2", "MpBC3", "MpBC4", "MpBC5", "MpBC6", "MpBC7", "MpBC8", "MpBC9", "MpBC10", "MpBC11", "MpBC13", "MpBC14", "MpBC15", "MpBC16"))
all_data_init$Seq_batch <- factor(all_data_init$Seq_batch, levels = c("batch1", "batch2"))
all_data_init$Visium_slide <- factor(all_data_init$Visium_slide, levels = c("Slide1", "Slide2", "Slide3", "Slide4", "Slide5", "Slide6", "Slide7", "Slide8"))

# On enlève certains types cellulaires (difficilement caractérisables)
all_data_init <- all_data_init %>%
  # subset(nCount_Spatial > -1 & nFeature_Spatial > -1 & nCount_Spatial < 100000 & nFeature_Spatial < 100000 &
  subset(nCount_Spatial > 0 &
         Annotations_old != "Mixed cells" &
         Annotations_new != "Pleiomorphic tumor" &
         Annotations_old != "NST surrounded by spindle")
VlnPlot(all_data_init, features = c("nFeature_Spatial", "nCount_Spatial"), ncol = 2, group.by = "Annotations_new")
```



# Description

Description de l'objet Seurat fusionné
```{r}
dim(all_data@assays$Spatial)

features_number <- length(rownames(all_data))
print(paste("Le nombre de gènes/features dans notre objet est : ", features_number))

spot_number <- length(Cells(all_data))
print(paste("Le nombre de cellules/spots/barcodes dans notre objet est : ", spot_number))
```

On a donc dans l'objet merged_seurat, une grosse matrice (assay) "Spatial" de 18 085 `lignes (gènes/features)` et 56 506 `colonnes (cellules/spots/barcodes)`. Cette matrice stocke les valeurs de comptages d'UMI pour chaque gène dans chaque spot.






# Contrôle qualité

## Nombre d'UMI 

Nombre d'UMI = nCount_Spatial
```{r}
sample = "MpBC16"
obj <- get(sample)

# VlnPlot pour la distribution des counts UMI
umi_vln_plt <- VlnPlot(
  obj, 
  features = "nCount_Spatial", 
  pt.size = 0.1) + 
  ggtitle(paste("UMI Distribution by Sample -", sample)) +
  NoLegend()

# Graphique spatial de nCount_Spatial
umi_sp_plt <- SpatialFeaturePlot(
  obj, 
  features = "nCount_Spatial", 
  pt.size = 1.6) + 
  ggtitle(paste("Spatial Distribution of nCount_Spatial -", sample))

img <- SpatialPlot(
  obj, # Name of the Seurat Object
  pt.size = 0, # Point size to see spots on the tissue
  crop = TRUE # Wether to crop to see only tissue section
  ) + 
  NoLegend()

umi_vln_plt | umi_sp_plt | img
```
```{r message=FALSE, warning=FALSE}
for (sample in samples) {
  obj <- get(sample)
  
  # Calcul du nombre moyen d'UMI par spot
  mean_umi <- mean(obj$nCount_Spatial)
  
  # Affichage du résultat
  print(paste("Moyenne des UMI par spot pour", sample, ":", mean_umi))
  
  # VlnPlot pour visualiser la distribution des UMI
  umi_vln_plt <- VlnPlot(
    obj, 
    features = "nCount_Spatial", 
    pt.size = 0.1
  ) + 
    ggtitle(paste("UMI Distribution by Sample -", sample)) +
    NoLegend()
  
  print(umi_vln_plt)
}

umi_means <- data.frame(
  Sample = samples,
  Mean_UMI = sapply(samples, function(sample) mean(get(sample)$nCount_Spatial))
)

print(umi_means)


```




## Nombre de features

Gènes/features = nFeature_Spatial
```{r}
feat_vln_plt <- VlnPlot(
  obj, 
  features = "nFeature_Spatial", 
  pt.size = 0.1) + 
  NoLegend()

feat_sp_plt <- SpatialFeaturePlot(
  obj, 
  features = "nFeature_Spatial")

feat_vln_plt | feat_sp_plt | img
```




## Contaminations

Pourcentage de mitochondries et de ribosomes
```{r}
# Mitochondrial content
obj[["mt.content"]] <- PercentageFeatureSet(object = obj,
                                            pattern = "^MT-")

summary(obj[["mt.content"]])
```

```{r}
# Ribosomal content
obj[["rb.content"]] <- PercentageFeatureSet(
  object = obj,
  pattern = "^RPL|^RPS")

summary(obj[["rb.content"]])
```

```{r}
mt_rb_plot <- SpatialFeaturePlot(
  obj, 
  features = c("mt.content", "rb.content"))

mt_rb_plot | img
```




# Filtrage

## Features

Filtrage out des gènes avec aucun compte d'UMI (pas d'expression détectée pour ces gènes)
```{r}
UMI_gene_cutoff <- 0

# Vérifier les couches disponibles dans l'assay Spatial
layers <- names(merged_seurat@assays$Spatial@layers)

zero_count_genes_sum <- c()

# Itérer sur chaque couche (layer) et analyser les résultats
for (layer_name in layers) {
  # Extraire les comptes de la couche
  layer_counts <- merged_seurat@assays$Spatial@layers[[layer_name]]
  
  # Calculer le nombre de gène où les counts d'UMI sont égaux à 0
  zero_count_genes <- table(rowSums(as.matrix(layer_counts)) <= UMI_gene_cutoff)
  
  # Ajouter les résultats (valeurs) au vecteur
  if ('TRUE' %in% names(zero_count_genes)) {
    zero_count_genes_sum <- c(zero_count_genes_sum, zero_count_genes['TRUE'])
  } else {
    zero_count_genes_sum <- c(zero_count_genes_sum, 0)
  }

  # Afficher un résumé des résultats pour chaque couche
  print(paste("Analyzing layer:", layer_name))
  print(zero_count_genes)
  
}

print(paste0("Sur ", features_number, " gènes/features au total, le nombre de gène avec ", UMI_gene_cutoff, " UMI (ou moins) est de : ", sum(zero_count_genes_sum)))
```

```{r}
layers <- names(merged_seurat@assays$Spatial@layers)

# Créer une liste pour stocker les nouvelles matrices filtrées
filtered_layers <- list()

for (layer in layers) {
  
  layer_counts <- merged_seurat@assays$Spatial@layers[[layer]]
  
  # Conserver les gènes qui ont des comptes différents de 0
  keep_genes <- rowSums(as.matrix(layer_counts)) != 0
  
  # Filtrer uniquement cette couche et stocker le résultat
  filtered_layers[[layer]] <- layer_counts[keep_genes, ]
}

# Remplacer les anciennes couches par les nouvelles
merged_seurat@assays$Spatial@layers <- filtered_layers

```


Alternative

```{r}
for (sample in samples) {
  
  obj <- get(sample)
  # Filtrer les gènes avec moins de 500 UMI
  obj <- subset(obj, subset = nFeature_Spatial > 0)
  
  # Sauvegarder les changements
  assign(sample, obj)
}
```



## Spots

Filtrage out des cellules/spots avec des compte d'UMI < 500 (pas/peu d'expression détectée dans ce spot du tissu)
```{r}
UMI_spot_cutoff <- 500

# Vérifier les couches disponibles dans l'assay Spatial
layers <- names(merged_seurat@assays$Spatial@layers)

low_count_spot_sum <- c()

# Itérer sur chaque couche (layer) et analyser les résultats
for (layer_name in layers) {
  # Extraire les comptes de la couche
  layer_counts <- merged_seurat@assays$Spatial@layers[[layer_name]]
  
  # Calculer le nombre de cellules/spots où les counts d'UMI sont égaux à 0
  low_count_spots <- table(colSums(as.matrix(layer_counts)) <= UMI_spot_cutoff)
  
  # Ajouter les résultats (valeurs) au vecteur
  if ('TRUE' %in% names(low_count_spots)) {
    low_count_spot_sum <- c(low_count_spot_sum, low_count_spots['TRUE'])
  } else {
    low_count_spot_sum <- c(low_count_spot_sum, 0)
  }
    
  # Afficher un résumé des résultats pour chaque couche
  print(paste("Analyzing layer:", layer_name))
  print(low_count_spots)
  
}

print(paste("Sur ", spot_number, " spots au total, le nombre de spots avec ", UMI_spot_cutoff, " UMI (ou moins) est de : ", sum(low_count_spot_sum)))
```

```{r}
# Filtrer les spots
layers <- names(merged_seurat@assays$Spatial@layers)

# Créer une liste pour stocker les nouvelles matrices filtrées
filtered_layers <- list()

for (layer in layers) {
  
  layer_counts <- merged_seurat@assays$Spatial@layers[[layer]]
  
  # Conserver les spots qui ont des comptes différents de 0
  keep_spots <- colSums(as.matrix(layer_counts)) > 500
  
  # Filtrer uniquement cette couche et stocker le résultat
  filtered_layers[[layer]] <- layer_counts[ ,keep_spots]
}

# Remplacer les anciennes couches par les nouvelles
merged_seurat@assays$Spatial@layers <- filtered_layers
```


Alternative

```{r}

for (sample in samples) {
  
  obj <- get(sample)
  # upper_threshold <- quantile(obj$nCount_Spatial, 0.99)  # Seuil supérieur à 99e percentile
  upper_threshold <- mean(obj$nCount_Spatial) + 3 * sd(obj$nCount_Spatial)

  # Filtrer les spots avec moins de 500 UMI
  obj <- subset(obj, subset = nCount_Spatial > 500 & nCount_Spatial < upper_threshold)
  
  # Sauvegarder les changements
  assign(sample, obj)
}


```












# Normalisation

## SCTransform
```{r}
# Remplace le Normalize, Find & ScaleData (et plus adapté)
chondro_data <- SCTransform(chondro_data_init,
                             vst.flavor = "v2",
                             assay = "Spatial", 
                             do.scale = FALSE, 
                             do.center = TRUE, 
                             verbose = TRUE,
                             vars.to.regress = "nCount_Spatial",
                             variable.features.n = 500,
                             n_genes = 500)
```
```{r}
all_data <- SCTransform(all_data_init,
                             vst.flavor = "v2",
                             assay = "Spatial", 
                             do.scale = FALSE, 
                             do.center = TRUE, 
                             verbose = TRUE,
                             vars.to.regress = "nCount_Spatial",
                             variable.features.n = 500,
                             n_genes = 500)

# Pas plus de 3000 genes

# vars.to.regress = "nCount_Spatial" permettrait de corriger les différence de profondeur de séquençage entre les spots, corriger l'effet de la capture variable des ARNs entre cellules ou spots et donc d'éviter que les spots avec un séquençage plus profond ne dominent l'analyse
```

## NormalizeData
```{r}
chondro_data <- chondro_data_init %>%
  NormalizeData(assay = "Spatial",
                normalization.method = "LogNormalize",
                scale.factor = 1000) %>% 
  FindVariableFeatures(selection.method = "vst",
                       nfeatures = 50000) %>% 
  ScaleData(do.scale = TRUE,
            do.center = TRUE,
            scale.max = 50,
            model.use = "linear")

features_number_chondro <- chondro_data@commands[["FindVariableFeatures.Spatial"]]@params[["nfeatures"]]

```
```{r}
all_data <- all_data_init %>%
  NormalizeData(assay = "Spatial",
                normalization.method = "LogNormalize",
                scale.factor = 1000) %>% 
  FindVariableFeatures(selection.method = "vst",
                       nfeatures = 35000) %>% 
  ScaleData(do.scale = TRUE,
            do.center = TRUE,
            scale.max = 50,
            model.use = "linear")

features_number_all <- all_data@commands[["FindVariableFeatures.Spatial"]]@params[["nfeatures"]]

```



# PCA

```{r}
# Réduction de dimension PCA
chondro_data <- RunPCA(chondro_data,
                        assay = "Spatial",
                        npcs = 50)

ElbowPlot(chondro_data, ndims = 50) + ggtitle(paste0("Chondroid Patients - Normalized Data (" , features_number_chondro, " Genes) - PCA"))
```
```{r}
all_data <- RunPCA(all_data,
                        assay = "SCT",
                        npcs = 50)

ElbowPlot(all_data, ndims = 50) + ggtitle(paste0("All Patients - Normalized Data (" , features_number_all, " Genes) - PCA"))
```

```{r}
DimPlot(chondro_data,
        pt.size = 2,
        reduction = "pca",
        group.by = "Annotations_new",
        shape.by = "Patient") +
    scale_shape_manual(values = shape_patients) + 
    scale_color_manual(values = annotation_colors) + 
    ggtitle(paste0("Chondroid Patients - Normalized Data (" ,features_number_chondro, " Genes) - PCA - new_annot"))
```
```{r}
DimPlot(all_data,
        pt.size = 2,
        reduction = "pca",
        group.by = "Annotations_new",
        shape.by = "Patient") +
    scale_shape_manual(values = shape_patients) +
    scale_color_manual(values = annotation_colors) +
    ggtitle(paste0("All Patients - Normalized Data (" , features_number_all, " Genes) - PCA - new_annot"))
```



# Harmony

```{r}

# Correction du batch

chondro_data <- RunHarmony(chondro_data,
                            c("Patient", "Seq_batch", "Visium_slide"),
                            theta = c(2, 2, 2),
                            lambda = 1,
                            sigma = 0.2,
                            nclust = 25,
                            max_iter = 50,
                            verbose = TRUE)

DimPlot(chondro_data,
        pt.size = 1,
        reduction = "harmony",
        group.by = "Patient") +
    scale_shape_manual(values = shape_patients) +
    ggtitle(paste0("Chondroid Patients - Normalized Data (" ,features_number_chondro, " Genes) - Harmony"))
```
```{r}

theta_param <- c(2, 2, 2)
sigma_param <- 0.2
nclust_param <- 100
  
all_data <- RunHarmony(all_data,
                       c("Patient", "Seq_batch", "Visium_slide"),
                       theta = theta_param,
                       lambda = 1,
                       sigma = sigma_param,
                       nclust = nclust_param,
                       max_iter = 20,
                       verbose = TRUE)


plot9 <- DimPlot(all_data,
        pt.size = 0.25,
        reduction = "harmony",
        group.by = "Patient") +
    scale_shape_manual(values = shape_patients) +
    ggtitle(paste0("All Patients - Normalized Data (" ,features_number_all, " Genes) - Harmony"))


ggsave(filename = paste0("All-Patients_NormalizedData(",features_number_all, "Genes)_Harmony(222)_", sigma_param, "_", nclust_param ,"_Patient.png"), plot = plot9, width = 12, height = 6, dpi = 300)

plot8 <- DimPlot(all_data,
        pt.size = 0.25,
        reduction = "harmony",
        group.by = "Seq_batch") +
    scale_shape_manual(values = shape_patients) +
    ggtitle(paste0("All Patients - Normalized Data (" ,features_number_all, " Genes) - Harmony"))


ggsave(filename = paste0("All-Patients_NormalizedData(",features_number_all, "Genes)_Harmony(222)_", sigma_param, "_", nclust_param ,"_Seq_batch.png"), plot = plot8, width = 12, height = 6, dpi = 300)

plot7 <- DimPlot(all_data,
        pt.size = 0.25,
        reduction = "harmony",
        group.by = "Visium_slide") +
    scale_shape_manual(values = shape_patients) +
    ggtitle(paste0("All Patients - Normalized Data (" ,features_number_all, " Genes) - Harmony"))


ggsave(filename = paste0("All-Patients_NormalizedData(",features_number_all, "Genes)_Harmony(222)_", sigma_param, "_", nclust_param ,"_Visium_slide.png"), plot = plot7, width = 12, height = 6, dpi = 300)

plot1_all <- DimPlot(all_data,
        pt.size = 1,
        reduction = "harmony",
        group.by = "Annotations_new",
        shape.by = 'Patient') + 
        scale_color_manual(values = annotation_colors) +
        scale_shape_manual(values = shape_patients) +
        ggtitle(paste0("All Patients - Normalized Data (" , features_number_all, " Genes) - Harmony - new_annot"))

png(paste0("All-patients_NormalizedData(",features_number_all, "Genes)_HARMONY_new-annot_(222)_", sigma_param, "_", nclust_param ,".png"), width = 6000, height = 3000, res = 300)
print(plot1_all)
dev.off()


```




```{r}
plot1_chondro <- DimPlot(chondro_data,
        pt.size = 2,
        reduction = "harmony",
        group.by = "Annotations_new") + 
        scale_color_manual(values = annotation_colors) +
        scale_shape_manual(values = shape_patients) +
        ggtitle(paste0("Chondroid Patients - Normalized Data (" ,features_number_chondro, " Genes) - Harmony - new_annot"))

print(plot1_chondro)
```
```{r}
plot1_all <- DimPlot(all_data,
        pt.size = 2,
        reduction = "harmony",
        group.by = "Annotations_new") + 
        scale_color_manual(values = annotation_colors) +
        scale_shape_manual(values = shape_patients) +
        ggtitle(paste0("All Patients - Normalized Data (" , features_number_all, " Genes) - Harmony - new_annot"))

print(plot1_all)
```
```{r}
png(paste0("Chondroid-Patients_NormalizedData(",features_number_chondro,"Genes)_Harmony_new-annot.png"), width = 6000, height = 3000, res = 300)
print(plot1_chondro)
dev.off()

png(paste0("All-patients_NormalizedData(",features_number_all, "Genes)_HARMONY_new-annot.png"), width = 6000, height = 3000, res = 300)
print(plot1_all)
dev.off()
```


```{r}
plot2_chondro <- DimPlot(chondro_data,
        pt.size = 2,
        reduction = "harmony",
        group.by = "Annotations_old") +
    scale_color_manual(values = colors_old) +
    scale_shape_manual(values = shape_patients) +
    ggtitle(paste0("Chondroid Patients - Normalized Data (" ,features_number_chondro, " Genes) - Harmony - old_annot"))

print(plot2_chondro)

plot2_all <- DimPlot(all_data,
        pt.size = 2,
        reduction = "harmony",
        group.by = "Annotations_old") +
    scale_color_manual(values = colors_old) +
    scale_shape_manual(values = shape_patients) +
    ggtitle(paste0("All Patients - Normalized Data (" ,features_number_all, " Genes) - Harmony - old_annot"))

print(plot2_all)
```
```{r}
png(paste0("Chondroid-patients_NormalizeData(" ,features_number_chondro, "genes)_HARMONY_old-annot.png"), width = 6000, height = 3000, res = 300)
print(plot2_chondro)
dev.off()
png(paste0("All-patients_NormalizeData(" ,features_number_all, "genes)_HARMONY_old-annot.png"), width = 6000, height = 3000, res = 300)
print(plot2_all)
dev.off()
```







# Clustering

## UMAP



```{r}
chondro_data <- RunUMAP(chondro_data,
                         assay = "SCT",
                         reduction = "harmony",
                         dims = 1:15,
                         n.neighbors = 100, 
                         min.dist = 0.001,
                         spread = 2,
                         metric = "euclidean")
n_components_chondro <- chondro_data@commands[["RunUMAP.Spatial.harmony"]]@params[["dims"]] %>% length()
neighbours_number_chondro <- chondro_data@commands[["RunUMAP.Spatial.harmony"]]@params[["n.neighbors"]]


```
```{r}
all_data <- RunUMAP(all_data,
                         assay = "SCT",
                         reduction = "harmony",
                         dims = 1:15,
                         n.neighbors = 100, 
                         min.dist = 0.001,
                         spread = 2,
                         metric = "euclidean")

neighbours_number_all <- all_data@commands[["RunUMAP.Spatial.harmony"]]@params[["n.neighbors"]]

n_components_all <- all_data@commands[["RunUMAP.Spatial.harmony"]]@params[["dims"]] %>% length()
```




```{r}

plot3_chondro <- DimPlot(chondro_data,
        pt.size = 2,
        reduction = "umap",
        group.by = "Annotations_new") + 
        scale_color_manual(values = annotation_colors) +
        scale_shape_manual(values = shape_patients) +
        ggtitle(paste0("Chondroid Patients - Normalized Data (" ,features_number_chondro, " Genes) - UMAP (" , neighbours_number_chondro, " Neighbours, ", n_components_chondro, " composantes) - new_annot"))

print(plot3_chondro)
```
```{r}
plot3_all <- DimPlot(all_data,
        pt.size = 0.30,
        reduction = "umap",
        group.by = "Annotations_new") + 
        scale_color_manual(values = annotation_colors) +
        scale_shape_manual(values = shape_patients) +
        ggtitle(paste0("All Patients - Normalized Data (" ,features_number_all, " Genes) - UMAP (" , neighbours_number_all, " Neighbours, ", n_components_all, " composantes) - new_annot"))

print(plot3_all)
```

```{r}
png(paste0("Chondroid-patients_NormalizeData(" ,features_number_chondro, "genes)_UMAP_new-annot.png"),
    width = 6000, height = 3000, res = 300)
print(plot3_chondro)
dev.off()

png(paste0("All-patients_NormalizeData(" ,features_number_all, "genes)_UMAP_new-annot.png"),
    width = 6000, height = 3000, res = 300)
print(plot3_all)
dev.off()
```

UMAP split par patient (new_annot)

```{r warning=FALSE}
# Plot pour les patients chondroïdes

plot3_chondro_bis <- DimPlot(chondro_data,
        pt.size = 2,
        reduction = "umap",
        group.by = "Annotations_new",
        split.by = "Patient",
        ncol = 2) + 
        scale_color_manual(values = annotation_colors) +
        scale_shape_manual(values = shape_patients) +
        ggtitle(paste0("Chondroid Patients - Normalized Data (" ,features_number_chondro, " Genes) - UMAP - new_annot")) 

print(plot3_chondro_bis)
  # Sauvegarder l'image pour ce patient
  ggsave(filename = paste0("Chondroid-Patients_NormalizedData-(" ,features_number_all, " Genes)_UMAP_new-annot.png"), plot = plot3_chondro_bis, width = 12, height = 6, dpi = 300)


  
  
#Plot pour tous les patients
  
# Extraire la liste des patients
patients_list <- unique(all_data$Patient)

# Boucle pour générer un plot par patient et le sauvegarder
for (patient in patients_list) {
  
  # Filtrer les données pour un patient spécifique
  patient_data <- subset(all_data, subset = (Patient == patient))
  
  # Créer le plot pour ce patient
  plot_patient <- DimPlot(patient_data,
                          pt.size = 1,
                          reduction = "umap",
                          group.by = "Annotations_new") +
                  scale_color_manual(values = annotation_colors) +
                  scale_shape_manual(values = shape_patients) +
                  ggtitle(paste0("All Patients (", patient,") - Normalized Data (" ,features_number_all, " Genes) - UMAP - new_annot"))
  
  # Sauvegarder l'image pour ce patient
  ggsave(filename = paste0("All-Patients-(", patient,")_NormalizedData-(" ,features_number_all, " Genes)_UMAP_new-annot.png"),
         plot = plot_patient, width = 12, height = 6, dpi = 300)
  print(plot_patient)
  print(paste("Plot saved for Patient:", patient))
}
```





```{r}
plot4_chondro <- DimPlot(chondro_data,
        pt.size = 2,
        reduction = "umap",
        group.by = "Annotations_old") + 
        scale_color_manual(values = colors_old) +
        scale_shape_manual(values = shape_patients) +
        ggtitle(paste0("Chondroid Patients - Normalized Data (" ,features_number_chondro, " Genes) - UMAP (" , neighbours_number_chondro, " Neighbours, ", n_components_chondro, " composantes) - old_annot"))

print(plot4_chondro)

plot4_all <- DimPlot(all_data,
        pt.size = 0.30,
        reduction = "umap",
        group.by = "Annotations_old") + 
        scale_color_manual(values = colors_old) +
        scale_shape_manual(values = shape_patients) +
        ggtitle(paste0("All Patients - Normalized Data (" ,features_number_all, " Genes) - UMAP (" , neighbours_number_all, " Neighbours, ", n_components_all, " composantes) - old_annot"))

print(plot4_all)
```

```{r}
png(paste0("Chondroid-patients_NormalizeData(" ,features_number_chondro, "genes)_UMAP_old-annot.png"), width = 6000, height = 3000, res = 300)
print(plot4_chondro)
dev.off()

png(paste0("All-patients_NormalizeData(" ,features_number_all, "genes)_UMAP_old-annot.png"), width = 6000, height = 3000, res = 300)
print(plot4_all)
dev.off()
```

UMAP split par patient (old_annot)

```{r warning=FALSE}
# Plot pour les patients chondroïdes

plot4_chondro_bis <- DimPlot(chondro_data,
        pt.size = 2,
        reduction = "umap",
        group.by = "Annotations_old",
        split.by = "Patient",
        ncol = 2) + 
        scale_color_manual(values = colors_old) +
        scale_shape_manual(values = shape_patients) +
        ggtitle(paste0("Chondroid Patients - Normalized Data (" ,features_number_chondro, " Genes) - UMAP - old_annot")) 

print(plot4_chondro_bis)
  # Sauvegarder l'image pour ce patient
  ggsave(filename = paste0("Chondroid-Patients_NormalizedData-(" ,features_number_all, " Genes)_UMAP_old-annot.png"), plot = plot4_chondro_bis, width = 12, height = 6, dpi = 300)


  
  
# Plot pour tous les patients

# Extraire la liste des patients
patients_list <- unique(all_data$Patient)

# Boucle pour générer un plot par patient et le sauvegarder
for (patient in patients_list) {
  
  # Filtrer les données pour un patient spécifique
  patient_data <- subset(all_data, subset = (Patient == patient))
  
  # Créer le plot pour ce patient
  plot_patient <- DimPlot(patient_data,
                          pt.size = 1,
                          reduction = "umap",
                          group.by = "Annotations_old") +
                  scale_color_manual(values = colors_old) +
                  scale_shape_manual(values = shape_patients) +
                  ggtitle(paste0("All Patients (", patient,") - Normalized Data (" ,features_number_all, " Genes) - UMAP - old_annot"))
  
  # Sauvegarder l'image pour ce patient
  ggsave(filename = paste0("All-Patients-(", patient,")_NormalizedData-(" ,features_number_all, " Genes)_UMAP_old-annot.png"),
         plot = plot_patient, width = 12, height = 6, dpi = 300)
  print(plot_patient)
  print(paste("Plot saved for Patient:", patient))
}
```

# ------------------------------------------------------------------------------
Test UMAP 3D

```{r}
library(Seurat)
library(plotly)
library(RColorBrewer)
colorscale <- brewer.pal(n = 9, name = "Set1")  # Utilise une palette de RColorBrewer

# Appliquer UMAP avec 3 dimensions sur un objet Seurat
seurat_obj <- RunUMAP(merged_seurat, dims = 1:30, n.components = 3)

# Extraire les coordonnées UMAP
umap_df <- as.data.frame(Embeddings(seurat_obj, reduction = "umap"))
colnames(umap_df) <- c("UMAP1", "UMAP2", "UMAP3")

# Ajouter les annotations aux coordonnées UMAP
umap_df$Annotation_new <- merged_seurat@meta.data$Annotations_new

# Ajouter les identités des clusters
umap_df$cluster <- Idents(seurat_obj)

# Utiliser plotly pour un graphique 3D avec coloris selon Annotation_new
fig <- plot_ly(umap_df, x = ~UMAP1, y = ~UMAP2, z = ~UMAP3, 
               color = ~Annotation_new, colors = colorscale,  # Utilise ici la palette Viridis
               type = "scatter3d", mode = "markers")

# Afficher le graphique
fig

```

# ------------------------------------------------------------------------------
Test des paramètres avec des boucles


```{r}
for (g in c(750)) {
for (s in c(5000)) {
  all_data <- all_data_init %>%
        NormalizeData(assay = "Spatial",
                      normalization.method = "LogNormalize",
                      scale.factor = s) %>% 
        FindVariableFeatures(selection.method = "vst",
                             nfeatures = g) %>% 
        ScaleData(do.scale = TRUE,
                  do.center = TRUE,
                  scale.max = 10,
                  model.use = "linear") %>% 
        RunPCA(assay = "Spatial",
               npcs = 50) %>% 
        RunHarmony(c("Patient", "Seq_batch", "Visium_slide"),
                   theta = c(2, 2, 2),
                   lambda = 1,
                   sigma = 0.2,
                   nclust = 150,
                   max_iter = 50,
                   verbose = TRUE)
# ----------- 2min ---------------
  for (n in c(40)) {
    for (i in c(75)) {
      all_data <- all_data %>% 
        RunUMAP(assay = "Spatial",
                reduction = "harmony",
                dims = 1:n,
                n.neighbors = i, 
                min.dist = 0.0001,
                spread = 2,
                opmixratio = 1,
                metric = "euclidean")
# ----------- 3min20 ---------------
    
      neighbours_number_all <- all_data@commands[["RunUMAP.Spatial.harmony"]]@params[["n.neighbors"]]
      n_components_all <- all_data@commands[["RunUMAP.Spatial.harmony"]]@params[["dims"]] %>% length()
      features_number_all <- all_data@commands[["FindVariableFeatures.Spatial"]]@params[["nfeatures"]]
      min_dist_all <- all_data@commands[["RunUMAP.Spatial.harmony"]]@params[["min.dist"]]
      set_op_mix_ratio_all <- all_data@commands[["RunUMAP.Spatial.harmony"]]@params[["set.op.mix.ratio"]]
      spread_all <- all_data@commands[["RunUMAP.Spatial.harmony"]]@params[["spread"]]
      scale_factor_all <- all_data@commands[["NormalizeData.Spatial"]]@params[["scale.factor"]]
      vars_to_regress_all <- all_data@commands[["ScaleData.Spatial"]]@params[["vars.to.regress"]]
      
      p1 <- DimPlot(all_data,
            pt.size = 0.25,
            reduction = "umap",
            group.by = "Annotations_new") + 
            scale_color_manual(values = annotation_colors) +
            scale_shape_manual(values = shape_patients) +
            ggtitle(paste0("All Patients - Normalized Data (" ,features_number_all, " Genes) - UMAP (" , neighbours_number_all, " Neighbours, ", n_components_all, " composantes " , scale_factor_all, " scale) - new_annot"))
      
      p2 <- DimPlot(all_data,
            pt.size = 0.25,
            reduction = "umap",
            group.by = "Annotations_old") + 
            scale_color_manual(values = colors_old) +
            scale_shape_manual(values = shape_patients) +
            ggtitle(paste0("All Patients - Normalized Data (" ,features_number_all, " Genes) - UMAP (" , neighbours_number_all, " Neighbours, ", n_components_all, " composantes " ,scale_factor_all, " scale) - old_annot"))
      
      ggsave(filename = paste0(neighbours_number_all, " neighrbours ", n_components_all, " component ", features_number_all, " features ", min_dist_all, " mindist ", set_op_mix_ratio_all, " opmix ", spread_all, " spread ", scale_factor_all, " scale ", "new_annot.png"), plot = p1, width = 12, height = 6, dpi = 300, limitsize = FALSE)
      
      ggsave(filename = paste0(neighbours_number_all, " neighrbours ", n_components_all, " component ", features_number_all, " features ", min_dist_all, " mindist ", set_op_mix_ratio_all, " opmix ", spread_all, " spread ", scale_factor_all, " scale ", "old_annot.png"), plot = p2, width = 12, height = 6, dpi = 300, limitsize = FALSE)
      
      print(paste0("UMAP with variable done for ", n_components_all, " components and ", neighbours_number_all, " neighbors and ", scale_factor_all, " scale and mindist ", min_dist_all ))
      }
    }
  }
}

# Neighbors : Pas de grande différence de 10 à 40 (peut etre un peu mieux à partir de 50 mais pas de diff au dela de 100) ==> On va garder 100
# 40 composantes semble etre l'ideal
# min_dist = 0.001 semble le mieux
# opmixratio = 1 semble le mieux
# spread = 2 semble le mieux
```

```{r}
for (s in c(10, 20, 30, 40, 50, 60, 70, 80, 90, 100, 110, 120)) {
  all_data <- RunUMAP(all_data,
          assay = "Spatial", 
          reduction = "harmony",
          dims = 1:40,
          n.neighbors = 10000, 
          min.dist = 0.001,
          spread = 2,
          set.op.mix.ratio = 1,
          metric = "euclidean")
  
    neighbours_number_all <- all_data@commands[["RunUMAP.Spatial.harmony"]]@params[["n.neighbors"]]
    n_components_all <- all_data@commands[["RunUMAP.Spatial.harmony"]]@params[["dims"]] %>% length()
    features_number_all <- all_data@commands[["FindVariableFeatures.Spatial"]]@params[["nfeatures"]]
    min_dist_all <- all_data@commands[["RunUMAP.Spatial.harmony"]]@params[["min.dist"]]
    set_op_mix_ratio_all <- all_data@commands[["RunUMAP.Spatial.harmony"]]@params[["set.op.mix.ratio"]]
    spread_all <- all_data@commands[["RunUMAP.Spatial.harmony"]]@params[["spread"]]
    scale_factor_all <- all_data@commands[["NormalizeData.Spatial"]]@params[["scale.factor"]]
    vars_to_regress_all <- all_data@commands[["ScaleData.Spatial"]]@params[["vars.to.regress"]]
    
    p1 <- DimPlot(all_data,
          pt.size = 0.25,
          reduction = "umap",
          group.by = "Annotations_new") + 
          scale_color_manual(values = annotation_colors) +
          scale_shape_manual(values = shape_patients) +
          ggtitle(paste0("All Patients - Normalized Data (" ,features_number_all, " Genes) - UMAP (" , neighbours_number_all, " Neighbours, ", n_components_all, " composantes " , scale_factor_all, " scale) - new_annot"))
    
    p2 <- DimPlot(all_data,
          pt.size = 0.25,
          reduction = "umap",
          group.by = "Annotations_old") + 
          scale_color_manual(values = colors_old) +
          scale_shape_manual(values = shape_patients) +
          ggtitle(paste0("All Patients - Normalized Data (" ,features_number_all, " Genes) - UMAP (" , neighbours_number_all, " Neighbours, ", n_components_all, " composantes " ,scale_factor_all, " scale) - old_annot"))
    
        ggsave(filename = paste0(neighbours_number_all, " neighrbours ", n_components_all, " component ", features_number_all, " features ", min_dist_all, " mindist ", set_op_mix_ratio_all, " opmix ", spread_all, " spread ", scale_factor_all, " scale ", "variable_", s, " new_annot.png"), plot = p1, width = 12, height = 6, dpi = 300, limitsize = FALSE)
    
    ggsave(filename = paste0(neighbours_number_all, " neighrbours ", n_components_all, " component ", features_number_all, " features ", min_dist_all, " mindist ", set_op_mix_ratio_all, " opmix ", spread_all, " spread ", scale_factor_all, " scale ", "variable_", s, " old_annot.png"), plot = p2, width = 12, height = 6, dpi = 300, limitsize = FALSE)
    
    print(paste0("UMAP with variable ", s, " done"))
}
```

```{r}
ElbowPlot(all_data, ndims = 50) + ggtitle(paste0("All Patients - Normalized Data (" , features_number_all, " Genes) - PCA"))
```

