---
title: "Script_propre"
author: "J Dutel"
date: "2025-02-12"
output: html_document
---

```{r setup, include=FALSE}
knitr::opts_chunk$set(echo = TRUE)
library(Seurat)
library(ggplot2)
library(dplyr)
library(hdf5r)
library(ggfortify)
library(harmony)
library(sctransform)
library(viridis)

library(ggplot2)
library(viridisLite)
```

```{r}
# Assigner des couleurs aux groupes en respectant la proximité biologique
annotation_colors <- c(
  "Chondroid tumor" = "#8B4513",          # Marron (cartilage)
  "Epithelial tumor" = "#FF4500",         # Orange vif
  "Epithelial/Mesenchymal tumor" = "#9400D3", # Violet profond (intermédiaire)
  "Mesenchymal tumor" = "#1E90FF",        # Bleu intense
  "Normal epithelium" = "#32CD32",        # Vert clair
  "Normal mesenchyme" = "#00CED1",        # Turquoise
  "Osteosarcomatoid tumor" = "black",   # Brun terreux
  "Pleiomorphic tumor" = "#B22222",       # Rouge bordeaux
  "Spindle cell tumor" = "#4682B4",       # Bleu acier
  "Squamous tumor" = "#FF6350"            # Rouge tomate
)


```

```{r}
dir_path <- "/mnt/datadisk/Jordan/Data/"

# Charger les données

## MpBC1
## -----
### On load les données 10X Sptiale
MpBC1 <- Load10X_Spatial(data.dir = paste0(dir_path, "Visium_MpBC_batch1/Mp_BC1"), filename = "filtered_feature_bc_matrix.h5", assay = "Spatial", slice = "Slice_MpBC1") %>% AddMetaData(metadata = "batch1", col.name = 'Seq_batch') %>% AddMetaData(metadata = "Slide1", col.name = 'Visium_slide')
### On load les annotations (avec les spots non annotés)
annotation_MpBC1_with_unlabels <- read.csv(paste0(dir_path, "Visium_MpBC_batch1/Mp_BC1/Annotations_new_with_unlabels.csv")) %>% mutate(Barcode = paste0(Barcode, "-MpBC1"))    # Add MpBC1 to Barcode column
annotation_old_MpBC1_with_unlabels <- read.csv(paste0(dir_path, "Visium_MpBC_batch1/Mp_BC1/Annotations_old_with_unlabels.csv")) %>% mutate(Barcode = paste0(Barcode, "-MpBC1"))    # Add MpBC1 to Barcode column
### On ajoute les annotations aux meta.data
MpBC1@meta.data <- cbind(MpBC1@meta.data, annotation_MpBC1_with_unlabels, annotation_old_MpBC1_with_unlabels)

## MpBC2
## -----
MpBC2 <- Load10X_Spatial(data.dir = paste0(dir_path, "Visium_MpBC_batch1/Mp_BC2"), filename = "filtered_feature_bc_matrix.h5", assay = "Spatial", slice = "Slice_MpBC2") %>% AddMetaData(metadata = "batch1", col.name = 'Seq_batch') %>% AddMetaData(metadata = "Slide1", col.name = 'Visium_slide')
annotation_MpBC2_with_unlabels <- read.csv(paste0(dir_path, "Visium_MpBC_batch1/Mp_BC2/Annotations_new_with_unlabels.csv")) %>%
  mutate(Barcode = paste0(Barcode, "-MpBC2"))
annotation_old_MpBC2_with_unlabels <- read.csv(paste0(dir_path, "Visium_MpBC_batch1/Mp_BC2/Annotations_old_with_unlabels.csv")) %>% mutate(Barcode = paste0(Barcode, "-MpBC2"))
MpBC2@meta.data <- cbind(MpBC2@meta.data, annotation_MpBC2_with_unlabels, annotation_old_MpBC2_with_unlabels)

## MpBC3
## -----
MpBC3 <- Load10X_Spatial(data.dir = paste0(dir_path, "Visium_MpBC_batch1/Mp_BC3"), filename = "filtered_feature_bc_matrix.h5", assay = "Spatial", slice = "Slice_MpBC3") %>% AddMetaData(metadata = "batch1", col.name = 'Seq_batch') %>% AddMetaData(metadata = "Slide2", col.name = 'Visium_slide')
annotation_MpBC3_with_unlabels <- read.csv(paste0(dir_path, "Visium_MpBC_batch1/Mp_BC3/Annotations_new_with_unlabels.csv")) %>%
  mutate(Barcode = paste0(Barcode, "-MpBC3"))
annotation_old_MpBC3_with_unlabels <- read.csv(paste0(dir_path, "Visium_MpBC_batch1/Mp_BC3/Annotations_old_with_unlabels.csv")) %>% mutate(Barcode = paste0(Barcode, "-MpBC3"))
MpBC3@meta.data <- cbind(MpBC3@meta.data, annotation_MpBC3_with_unlabels, annotation_old_MpBC3_with_unlabels)

## MpBC4
## -----
MpBC4 <- Load10X_Spatial(data.dir = paste0(dir_path, "Visium_MpBC_batch1/Mp_BC4"), filename = "filtered_feature_bc_matrix.h5", assay = "Spatial", slice = "Slice_MpBC4") %>% AddMetaData(metadata = "batch1", col.name = 'Seq_batch') %>% AddMetaData(metadata = "Slide2", col.name = 'Visium_slide')
annotation_MpBC4_with_unlabels <- read.csv(paste0(dir_path, "Visium_MpBC_batch1/Mp_BC4/Annotations_new_with_unlabels.csv")) %>%
  mutate(Barcode = paste0(Barcode, "-MpBC4"))
annotation_old_MpBC4_with_unlabels <- read.csv(paste0(dir_path, "Visium_MpBC_batch1/Mp_BC4/Annotations_old_with_unlabels.csv")) %>% mutate(Barcode = paste0(Barcode, "-MpBC4"))
MpBC4@meta.data <- cbind(MpBC4@meta.data, annotation_MpBC4_with_unlabels, annotation_old_MpBC4_with_unlabels)

## MpBC5
## -----
MpBC5 <- Load10X_Spatial(data.dir = paste0(dir_path, "Visium_MpBC_batch1/Mp_BC5"), filename = "filtered_feature_bc_matrix.h5", assay = "Spatial", slice = "Slice_MpBC5") %>% AddMetaData(metadata = "batch1", col.name = 'Seq_batch') %>% AddMetaData(metadata = "Slide3", col.name = 'Visium_slide')
annotation_MpBC5_with_unlabels <- read.csv(paste0(dir_path, "Visium_MpBC_batch1/Mp_BC5/Annotations_new_with_unlabels.csv")) %>%
  mutate(Barcode = paste0(Barcode, "-MpBC5"))
annotation_old_MpBC5_with_unlabels <- read.csv(paste0(dir_path, "Visium_MpBC_batch1/Mp_BC5/Annotations_old_with_unlabels.csv")) %>% mutate(Barcode = paste0(Barcode, "-MpBC5"))
MpBC5@meta.data <- cbind(MpBC5@meta.data, annotation_MpBC5_with_unlabels, annotation_old_MpBC5_with_unlabels)

## MpBC6
## -----
MpBC6 <- Load10X_Spatial(data.dir = paste0(dir_path, "Visium_MpBC_batch1/Mp_BC6"), filename = "filtered_feature_bc_matrix.h5", assay = "Spatial", slice = "Slice_MpBC6") %>% AddMetaData(metadata = "batch1", col.name = 'Seq_batch') %>% AddMetaData(metadata = "Slide3", col.name = 'Visium_slide')
annotation_MpBC6_with_unlabels <- read.csv(paste0(dir_path, "Visium_MpBC_batch1/Mp_BC6/Annotations_new_with_unlabels.csv")) %>%
  mutate(Barcode = paste0(Barcode, "-MpBC6"))
annotation_old_MpBC6_with_unlabels <- read.csv(paste0(dir_path, "Visium_MpBC_batch1/Mp_BC6/Annotations_old_with_unlabels.csv")) %>% mutate(Barcode = paste0(Barcode, "-MpBC6"))
MpBC6@meta.data <- cbind(MpBC6@meta.data, annotation_MpBC6_with_unlabels, annotation_old_MpBC6_with_unlabels)

## MpBC7
## -----
MpBC7 <- Load10X_Spatial(data.dir = paste0(dir_path, "Visium_MpBC_batch1/Mp_BC7"), filename = "filtered_feature_bc_matrix.h5", assay = "Spatial", slice = "Slice_MpBC7") %>% AddMetaData(metadata = "batch1", col.name = 'Seq_batch') %>% AddMetaData(metadata = "Slide4", col.name = 'Visium_slide')
annotation_MpBC7_with_unlabels <- read.csv(paste0(dir_path, "Visium_MpBC_batch1/Mp_BC7/Annotations_new_with_unlabels.csv")) %>%
  mutate(Barcode = paste0(Barcode, "-MpBC7"))
annotation_old_MpBC7_with_unlabels <- read.csv(paste0(dir_path, "Visium_MpBC_batch1/Mp_BC7/Annotations_old_with_unlabels.csv")) %>% mutate(Barcode = paste0(Barcode, "-MpBC7"))
MpBC7@meta.data <- cbind(MpBC7@meta.data, annotation_MpBC7_with_unlabels, annotation_old_MpBC7_with_unlabels)

## MpBC8
## -----
MpBC8 <- Load10X_Spatial(data.dir = paste0(dir_path, "Visium_MpBC_batch1/Mp_BC8"), filename = "filtered_feature_bc_matrix.h5", assay = "Spatial", slice = "Slice_MpBC8") %>% AddMetaData(metadata = "batch1", col.name = 'Seq_batch') %>% AddMetaData(metadata = "Slide4", col.name = 'Visium_slide')
annotation_MpBC8_with_unlabels <- read.csv(paste0(dir_path, "Visium_MpBC_batch1/Mp_BC8/Annotations_new_with_unlabels.csv")) %>%
  mutate(Barcode = paste0(Barcode, "-MpBC8"))
annotation_old_MpBC8_with_unlabels <- read.csv(paste0(dir_path, "Visium_MpBC_batch1/Mp_BC8/Annotations_old_with_unlabels.csv")) %>% mutate(Barcode = paste0(Barcode, "-MpBC8"))
MpBC8@meta.data <- cbind(MpBC8@meta.data, annotation_MpBC8_with_unlabels, annotation_old_MpBC8_with_unlabels)

## MpBC9
## -----
MpBC9 <- Load10X_Spatial(data.dir = paste0(dir_path, "Visium_MpBC_batch2/MpBC9"), filename = "filtered_feature_bc_matrix.h5", assay = "Spatial", slice = "Slice_MpBC9") %>% AddMetaData(metadata = "batch2", col.name = 'Seq_batch') %>% AddMetaData(metadata = "Slide5", col.name = 'Visium_slide')
annotation_MpBC9_with_unlabels <- read.csv(paste0(dir_path, "Visium_MpBC_batch2/MpBC9/Annotations_new_with_unlabels.csv"))
annotation_old_MpBC9_with_unlabels <- read.csv(paste0(dir_path, "Visium_MpBC_batch2/MpBC9/Annotations_old_with_unlabels.csv"))
MpBC9@meta.data <- cbind(MpBC9@meta.data, annotation_MpBC9_with_unlabels, annotation_old_MpBC9_with_unlabels)

## MpBC10
## ------
MpBC10 <- Load10X_Spatial(data.dir = paste0(dir_path, "Visium_MpBC_batch2/MpBC10"), filename = "filtered_feature_bc_matrix.h5", assay = "Spatial", slice = "Slice_MpBC10") %>% AddMetaData(metadata = "batch2", col.name = 'Seq_batch') %>% AddMetaData(metadata = "Slide5", col.name = 'Visium_slide')
annotation_MpBC10_with_unlabels <- read.csv(paste0(dir_path, "Visium_MpBC_batch2/MpBC10/Annotations_new_with_unlabels.csv")) %>%
  mutate(Barcode = paste0(Barcode, "-MpBC10"))
annotation_old_MpBC10_with_unlabels <- read.csv(paste0(dir_path, "Visium_MpBC_batch2/MpBC10/Annotations_old_with_unlabels.csv")) %>% mutate(Barcode = paste0(Barcode, "-MpBC10"))
MpBC10@meta.data <- cbind(MpBC10@meta.data, annotation_MpBC10_with_unlabels, annotation_old_MpBC10_with_unlabels)

## MpBC11
## ------
MpBC11 <- Load10X_Spatial(data.dir = paste0(dir_path, "Visium_MpBC_batch2/MpBC11"), filename = "filtered_feature_bc_matrix.h5", assay = "Spatial", slice = "Slice_MpBC11") %>% AddMetaData(metadata = "batch2", col.name = 'Seq_batch') %>% AddMetaData(metadata = "Slide6", col.name = 'Visium_slide')
annotation_MpBC11_with_unlabels <- read.csv(paste0(dir_path, "Visium_MpBC_batch2/MpBC11/Annotations_new_with_unlabels.csv")) %>%
  mutate(Barcode = paste0(Barcode, "-MpBC11"))
annotation_old_MpBC11_with_unlabels <- read.csv(paste0(dir_path, "Visium_MpBC_batch2/MpBC11/Annotations_old_with_unlabels.csv")) %>% mutate(Barcode = paste0(Barcode, "-MpBC11"))
MpBC11@meta.data <- cbind(MpBC11@meta.data, annotation_MpBC11_with_unlabels, annotation_old_MpBC11_with_unlabels)

## MpBC13
## ------
MpBC13 <- Load10X_Spatial(data.dir = paste0(dir_path, "Visium_MpBC_batch2/MpBC13"), filename = "filtered_feature_bc_matrix.h5", assay = "Spatial", slice = "Slice_MpBC13") %>% AddMetaData(metadata = "batch2", col.name = 'Seq_batch') %>% AddMetaData(metadata = "Slide7", col.name = 'Visium_slide')
annotation_MpBC13_with_unlabels <- read.csv(paste0(dir_path, "Visium_MpBC_batch2/MpBC13/Annotations_new_with_unlabels.csv"))
annotation_old_MpBC13_with_unlabels <- read.csv(paste0(dir_path, "Visium_MpBC_batch2/MpBC13/Annotations_old_with_unlabels.csv")) 
MpBC13@meta.data <- cbind(MpBC13@meta.data, annotation_MpBC13_with_unlabels, annotation_old_MpBC13_with_unlabels)

## MpBC14
## ------
MpBC14 <- Load10X_Spatial(data.dir = paste0(dir_path, "Visium_MpBC_batch2/MpBC14"), filename = "filtered_feature_bc_matrix.h5", assay = "Spatial", slice = "Slice_MpBC14") %>% AddMetaData(metadata = "batch2", col.name = 'Seq_batch') %>% AddMetaData(metadata = "Slide7", col.name = 'Visium_slide')
annotation_MpBC14_with_unlabels <- read.csv(paste0(dir_path, "Visium_MpBC_batch2/MpBC14/Annotations_new_with_unlabels.csv")) %>%
  mutate(Barcode = paste0(Barcode, "-MpBC14"))
annotation_old_MpBC14_with_unlabels <- read.csv(paste0(dir_path, "Visium_MpBC_batch2/MpBC14/Annotations_old_with_unlabels.csv")) %>% mutate(Barcode = paste0(Barcode, "-MpBC14"))
MpBC14@meta.data <- cbind(MpBC14@meta.data, annotation_MpBC14_with_unlabels, annotation_old_MpBC14_with_unlabels)

## MpBC15
## ------
MpBC15 <- Load10X_Spatial(data.dir = paste0(dir_path, "Visium_MpBC_batch2/MpBC15"), filename = "filtered_feature_bc_matrix.h5", assay = "Spatial", slice = "Slice_MpBC15") %>% AddMetaData(metadata = "batch2", col.name = 'Seq_batch') %>% AddMetaData(metadata = "Slide8", col.name = 'Visium_slide')
annotation_MpBC15_with_unlabels <- read.csv(paste0(dir_path, "Visium_MpBC_batch2/MpBC15/Annotations_new_with_unlabels.csv"))
annotation_old_MpBC15_with_unlabels <- read.csv(paste0(dir_path, "Visium_MpBC_batch2/MpBC15/Annotations_old_with_unlabels.csv")) 
MpBC15@meta.data <- cbind(MpBC15@meta.data, annotation_MpBC15_with_unlabels, annotation_old_MpBC15_with_unlabels)

## MpBC16
## ------
MpBC16 <- Load10X_Spatial(data.dir = paste0(dir_path, "Visium_MpBC_batch2/MpBC16"), filename = "filtered_feature_bc_matrix.h5", assay = "Spatial", slice = "Slice_MpBC16") %>% AddMetaData(metadata = "batch2", col.name = 'Seq_batch') %>% AddMetaData(metadata = "Slide8", col.name = 'Visium_slide')
annotation_MpBC16_with_unlabels <- read.csv(paste0(dir_path, "Visium_MpBC_batch2/MpBC16/Annotations_new_with_unlabels.csv"))
annotation_old_MpBC16_with_unlabels <- read.csv(paste0(dir_path, "Visium_MpBC_batch2/MpBC16/Annotations_old_with_unlabels.csv"))
MpBC16@meta.data <- cbind(MpBC16@meta.data, annotation_MpBC16_with_unlabels, annotation_old_MpBC16_with_unlabels)

# MpBC10 et MpBC16 n'ont pas au total 4992 barcodes/cellules/spots (annotées ou non) alors que les autres samples si ??? ==> Étrange, problème de séquençage ??? ==> En fait c'est nomal car certains certaines tumeurs petites et certains spots n'ont pas été séquencé car il n'y avait rien à séquencer

"MpBC1" -> MpBC1@meta.data$orig.ident
"MpBC2" -> MpBC2@meta.data$orig.ident
"MpBC3" -> MpBC3@meta.data$orig.ident
"MpBC4" -> MpBC4@meta.data$orig.ident
"MpBC5" -> MpBC5@meta.data$orig.ident
"MpBC6" -> MpBC6@meta.data$orig.ident
"MpBC7" -> MpBC7@meta.data$orig.ident
"MpBC8" -> MpBC8@meta.data$orig.ident
"MpBC9" -> MpBC9@meta.data$orig.ident
"MpBC10" -> MpBC10@meta.data$orig.ident
"MpBC11" -> MpBC11@meta.data$orig.ident
"MpBC13" -> MpBC13@meta.data$orig.ident
"MpBC14" -> MpBC14@meta.data$orig.ident
"MpBC15" -> MpBC15@meta.data$orig.ident
"MpBC16" -> MpBC16@meta.data$orig.ident

# Filtrage des cellules avec nCount_Spatial > 0
MpBC1 <- subset(MpBC1, nCount_Spatial > 0)
MpBC2 <- subset(MpBC2, nCount_Spatial > 0)
MpBC3 <- subset(MpBC3, nCount_Spatial > 0)
MpBC4 <- subset(MpBC4, nCount_Spatial > 0)
MpBC5 <- subset(MpBC5, nCount_Spatial > 0)
MpBC6 <- subset(MpBC6, nCount_Spatial > 0)
MpBC7 <- subset(MpBC7, nCount_Spatial > 0)
MpBC8 <- subset(MpBC8, nCount_Spatial > 0)
MpBC9 <- subset(MpBC9, nCount_Spatial > 0)
MpBC10 <- subset(MpBC10, nCount_Spatial > 0)
MpBC11 <- subset(MpBC11, nCount_Spatial > 0)
MpBC13 <- subset(MpBC13, nCount_Spatial > 0)
MpBC14 <- subset(MpBC14, nCount_Spatial > 0)
MpBC15 <- subset(MpBC15, nCount_Spatial > 0)
MpBC16 <- subset(MpBC16, nCount_Spatial > 0)



# ------------------------------------------------------------------------------
```

```{r}
## MpBC9
## -----
annotation_MpBC9_with_unlabelsbis <- read.csv(paste0(dir_path, "Visium_MpBC_batch2/MpBC9/Annotations_new_with_unlabels.csv"))%>%
  mutate(Barcode = paste0("MpBC14_", Barcode))
annotation_old_MpBC9_with_unlabelsbis <- read.csv(paste0(dir_path, "Visium_MpBC_batch2/MpBC9/Annotations_old_with_unlabels.csv"))
MpBC9bis <- Load10X_Spatial(data.dir = paste0(dir_path, "Visium_MpBC_batch2/MpBC9"), filename = "filtered_feature_bc_matrix.h5", assay = "Spatial", slice = "Slice_MpBC9") %>% AddMetaData(metadata = "batch2", col.name = 'Seq_batch') %>% AddMetaData(metadata = "Slide5", col.name = 'Visium_slide')
MpBC9bis@meta.data <- cbind(MpBC9bis@meta.data, annotation_MpBC9_with_unlabelsbis)
MpBC9bis@meta.data <- MpBC9bis@meta.data %>% left_join(annotation_old_MpBC9_with_unlabels, by = "Barcode")
```



# On fusionne nos objets un 1 objet

## Version avec Seurat::merge()
```{r}
# On merge nos objet en un seul
merged_seurat <- merge(MpBC9, y = list(MpBC13, MpBC15, MpBC16), add.cell.ids = c("MpBC9", "MpBC13", "MpBC15", "MpBC16"))

# Convertir les données dans orig.ident en facteur
merged_seurat$orig.ident <- factor(merged_seurat$orig.ident, levels = c("MpBC9", "MpBC13", "MpBC15", "MpBC16"))
merged_seurat$Seq_batch <- factor(merged_seurat$Seq_batch, levels = c("batch1", "batch2"))
merged_seurat$Visium_slide <- factor(merged_seurat$Visium_slide, levels = c("Slide1", "Slide2", "Slide3", "Slide4", "Slide5", "Slide6", "Slide7", "Slide8"))

# Filtrer les NAs dans Annotations_new
merged_seurat <- merged_seurat %>% subset(Annotations_new != "" & Annotations_new != "Artifacts")
```

## Version avec intégration des données (à approfondir)
```{r}
# Trouver les ancres pour aligner les échantillons
features <- SelectIntegrationFeatures(object.list = sample_list, nfeatures = 100)

# Il faut que les échantillons aient des features communs
common_features <- Reduce(intersect, lapply(sample_list, function(x) rownames(x@assays$SCT@scale.data)))
features <- intersect(features, common_features)

sample_list <- PrepSCTIntegration(object.list = sample_list, anchor.features = features)
anchors <- FindIntegrationAnchors(object.list = sample_list, normalization.method = "SCT", anchor.features = features)

# Intégration des données
merged_seurat <- IntegrateData(anchorset = anchors, normalization.method = "SCT")
```




Non en fait c'est pas forcement pertinent (car il faut avoir les même cellules dans tous les echantillons) 
IL faudra savoir développé/expliquer cela dans le rapport (sur le pourquoi on a, ou pas, utilisé tel et tel techniques)

# On normalise notre objet avec SCTransform
```{r}
# Remplace le Normalize, Find & ScaleData (et plus adapté)
merged_seurat <- SCTransform(merged_seurat,
                             vst.flavor = "v2", # Méthode glmGamPoi (la meilleure)
                             assay = "Spatial", 
                             do.scale = FALSE, # FALSE car normalisation methode SCT le fait déjà un peu, donc pas nécessaire
                             do.center = TRUE, 
                             verbose = TRUE,
                             vars.to.regress = c("nCount_Spatial"), # Permet d'éliminer biais profondeur séquençage entre spots
                             variable.features.n = 15000, # On normalise sur les 15000 gènes les plus variables
                             n_genes = 15000) # On stocke les 15000 gènes les plus variables dans la matrice (économie mémoire)
```

```{r}
# Réduction de dimension PCA
merged_seurat <- RunPCA(merged_seurat,
                        rev.pca = TRUE,
                        assay = "SCT",
                        npcs = 50)

ElbowPlot(merged_seurat, ndims = 50)
```
```{r}
DimPlot(merged_seurat,
        pt.size = 2,
        reduction = "pca",
        group.by = "Annotations_new",
        shape.by = "orig.ident")
```

```{r}

# Correction du batch

# merged_seurat <- RunHarmony(merged_seurat,
#                             c("orig.ident", "Seq_batch", "Visium_slide"),
#                             theta = c(3, 3, 3),
#                             lambda = 0.05,
#                             sigma = 0.1,
#                             nclust = 100,
#                             max_iter = 50,
#                             plot_convergence = TRUE,
#                             verbose = TRUE)
# # 
# # Alternative
# 
# merged_seurat <- ScaleData(merged_seurat, vars.to.regress = c("Seq_batch", "nCount_RNA"))
# 
# # -------
# 
# library(Seurat)
# library(batchelor)
# 
# merged_seurat <- RunFastMNN(merged_seurat, 
#                             batch = "Seq_batch")
# 
# # -------


# Extraire les embeddings PCA de Seurat
pca_embeddings <- Embeddings(merged_seurat, "pca")

# Appliquer Harmony directement sur la matrice PCA
harmony_embeddings <- HarmonyMatrix(pca_embeddings,
                                    meta_data = merged_seurat@meta.data,
                                    vars_use = c("orig.ident", "Seq_batch", "Visium_slide"))

# Ajouter les embeddings corrigés à Seurat
merged_seurat[["harmony"]] <- CreateDimReducObject(embeddings = harmony_embeddings,
                                                   key = "harmony_",
                                                   assay = DefaultAssay(merged_seurat))



# 
# merged_seurat <- FindNeighbors(merged_seurat, reduction = "harmony", dims = 1:50)
# merged_seurat <- FindClusters(merged_seurat, resolution = 0.5)

DimPlot(merged_seurat,
        pt.size = 1,
        reduction = "harmony",
        group.by = "orig.ident")
```
```{r}
DimPlot(merged_seurat,
        pt.size = 1,
        reduction = "harmony",
        group.by = "Annotations_new",
        shape.by = "orig.ident")
```

```{r}
DimPlot(merged_seurat,
        pt.size = 1,
        reduction = "harmony",
        group.by = "Annotations_old",
        shape.by = "orig.ident")
```


```{r}
merged_seurat <- RunUMAP(merged_seurat,
                         assay = "SCT",
                         reduction = "harmony",
                         n.components = 2L,
                         dims = 1:50,
                         n.neighbors = 50, 
                         min.dist = 1,
                         spread = 2,
                         metric = "cosine")
```
```{r}
p1 <- DimPlot(merged_seurat,
        pt.size = 2,
        reduction = "umap",
        group.by = "Annotations_new",
        shape.by = "orig.ident")
p1
```
```{r}
p2 <- DimPlot(merged_seurat,
        pt.size = 2,
        reduction = "umap",
        group.by = "Annotations_old")
p2
```


```{r}
DimPlot(merged_seurat, reduction = "umap", group.by = "seurat_clusters")
```



```{r}
merged_seurat <- RunUMAP(merged_seurat,
                         assay = "SCT",
                         reduction = "harmony",
                         dims = 1:40,
                         n.neighbors = 10, 
                         min.dist = 0.1,
                         spread = 1.5,
                         metric = "manhattan",
                         n.epochs = 500)
p1 <- DimPlot(merged_seurat,
        pt.size = 2,
        reduction = "umap",
        group.by = "Annotations_new")
p2 <- DimPlot(merged_seurat,
        pt.size = 2,
        reduction = "umap",
        group.by = "Annotations_old")
p1 + p2
```
```{r}
merged_seurat <- RunUMAP(merged_seurat,
                         assay = "SCT",
                         reduction = "harmony",
                         dims = 1:40,
                         n.neighbors = 25, 
                         min.dist = 0.01,
                         spread = 2,
                         metric = "cosine",
                         n.epochs = 500)
p1 <- DimPlot(merged_seurat,
        pt.size = 2,
        reduction = "umap",
        group.by = "Annotations_new")
p2 <- DimPlot(merged_seurat,
        pt.size = 2,
        reduction = "umap",
        group.by = "Annotations_old")
p1 + p2
```


```{r}
df_metadata_merged_seurat <- merged_seurat@meta.data

```


# ------------------------------------------------------------------------------

```{r}
# On merge nos objet en un seul
merged_seurat <- merge(MpBC1, y = list(MpBC2, MpBC3, MpBC4, MpBC5, MpBC6, MpBC7, MpBC8, MpBC9, MpBC10, MpBC11, MpBC13, MpBC14, MpBC15, MpBC16), add.cell.ids = c("MpBC1", "MpBC2", "MpBC3", "MpBC4", "MpBC5", "MpBC6", "MpBC7", "MpBC8", "MpBC9", "MpBC10", "MpBC11", "MpBC13", "MpBC14", "MpBC15", "MpBC16"))

# Convertir les données dans orig.ident en facteur
merged_seurat$orig.ident <- factor(merged_seurat$orig.ident, levels = c("MpBC1", "MpBC2", "MpBC3", "MpBC4", "MpBC5", "MpBC6", "MpBC7", "MpBC8", "MpBC9", "MpBC10", "MpBC11", "MpBC13", "MpBC14", "MpBC15", "MpBC16"))
merged_seurat$Seq_batch <- factor(merged_seurat$Seq_batch, levels = c("batch1", "batch2"))

# Filtrer les NAs dans Annotations_new
merged_seurat <- merged_seurat %>% subset(Annotations_new != "" & Annotations_new != "Cluster 1" & Annotations_new != "Cluster 3")
```
```{r}
# Remplace le Normalize, Find & ScaleData (et plus adapté)
merged_seurat <- SCTransform(merged_seurat,
                             vst.flavor = "v2",
                             assay = "Spatial", 
                             do.scale = TRUE, 
                             do.center = TRUE, 
                             verbose = TRUE,
                             vars.to.regress = c("nCount_Spatial"),
                             variable.features.n = 200,
                             n_genes = 200)

# vars.to.regress = "nCount_Spatial" permettrait de corriger les différence de profondeur de séquençage entre les spots, corriger l'effet de la capture variable des ARNs entre cellules ou spots et donc d'éviter que les spots avec un séquençage plus profond ne dominent l'analyse
```

```{r}
# Réduction de dimension PCA
merged_seurat <- RunPCA(merged_seurat,
                        assay = "SCT",
                        npcs = 50)
```

```{r}
# Correction du batch
merged_seurat <- RunHarmony(merged_seurat,
                            group.by.vars = c("orig.ident", "Seq_batch", "Visium_slide"),
                            theta = c(10, 2, 2),
                            lambda = 1,
                            sigma = 10,
                            nclust = NULL,
                            max.iter.harmony = 50,
                            verbose = TRUE)

# group.by.vars -> Nombre d'UMI / spot
# Les variables doivent etre catégorielles, pas numérique, pour être utilisées dans RunHarmony !

```

```{r}
num_groups_new <- length(unique(merged_seurat$Annotations_new))  # Nombre de groupes
num_groups_old <- length(unique(merged_seurat$Annotations_old))  # Nombre de groupes

my_palette_new <- viridis(num_groups_new, option = "plasma")  # Option = "viridis", "magma", "plasma", "inferno", "cividis"
my_palette_old <- viridis(num_groups_old, option = "plasma")  # Option = "viridis", "magma", "plasma", "inferno", "cividis"

DimPlot(merged_seurat,
        pt.size = 1,
        reduction = "harmony",
        group.by = "Annotations_new") + 
        scale_color_manual(values = annotation_colors)
```

```{r}
merged_seurat <- RunUMAP(merged_seurat,
                         assay = "SCT",
                         reduction = "harmony",
                         dims = 1:50,
                         n.neighbors = 50, 
                         min.dist = 0.1,
                         spread = 1,
                         metric = "cosine",
                         repulsion.strength = 1)

```
```{r}
p1 <- DimPlot(merged_seurat,
        pt.size = 1,
        reduction = "umap",
        group.by = "Annotations_new") + 
        scale_color_manual(values = annotation_colors)
p1
```

```{r}
p2 <- DimPlot(merged_seurat,
        pt.size = 1,
        reduction = "umap",
        group.by = "Annotations_old",
        label = TRUE,
        repel = TRUE) + 
        scale_color_manual(values = my_palette_old)
p2
```
```{r}
p2 <- DimPlot(merged_seurat,
        pt.size = 1,
        reduction = "umap",
        group.by = "Annotations_old") +
        scale_color_manual(values = my_palette_old)
p2
```

# ------------------------------------------------------------------------------

# ON va test de scale les objets seurat avant et après le merge

```{r}
for (i in c(1:11, 13:16)) {
  assign(paste0("MpBC", i, "_sct"), SCTransform(get(paste0("MpBC", i)),
                             vst.flavor = "v2",
                             assay = "Spatial", 
                             do.scale = TRUE, 
                             do.center = TRUE, 
                             verbose = TRUE,
                             vars.to.regress = "nCount_Spatial",
                             variable.features.n = 200,
                             n_genes = 200))
}
```

```{r}
# On merge nos objet en un seul
merged_seurat <- merge(MpBC1_sct, y = list(MpBC2_sct, MpBC3_sct, MpBC4_sct, MpBC5_sct, MpBC6_sct, MpBC7_sct, MpBC8_sct, MpBC9_sct, MpBC10_sct, MpBC11_sct, MpBC13_sct, MpBC14_sct, MpBC15_sct, MpBC16_sct), add.cell.ids = c("MpBC1", "MpBC2", "MpBC3", "MpBC4", "MpBC5", "MpBC6", "MpBC7", "MpBC8", "MpBC9", "MpBC10", "MpBC11", "MpBC13", "MpBC14", "MpBC15", "MpBC16"))
```

```{r}
# Convertir les données dans orig.ident en facteur
merged_seurat$orig.ident <- factor(merged_seurat$orig.ident, levels = c("MpBC1", "MpBC2", "MpBC3", "MpBC4", "MpBC5", "MpBC6", "MpBC7", "MpBC8", "MpBC9", "MpBC10", "MpBC11", "MpBC13", "MpBC14", "MpBC15", "MpBC16"))
merged_seurat$Seq_batch <- factor(merged_seurat$Seq_batch, levels = c("batch1", "batch2"))

# Filtrer les NAs dans Annotations_new
merged_seurat <- merged_seurat %>% subset(Annotations_new != "" & Annotations_new != "Cluster 1" & Annotations_new != "Cluster 3")
```

```{r}
# Remplace le Normalize, Find & ScaleData (et plus adapté)
merged_seurat <- SCTransform(merged_seurat,
                             vst.flavor = "v2",
                             assay = "Spatial", 
                             do.scale = TRUE, 
                             do.center = TRUE, 
                             verbose = TRUE,
                             vars.to.regress = c("nCount_Spatial"),
                             variable.features.n = 200,
                             n_genes = 200)

# vars.to.regress = "nCount_Spatial" permettrait de corriger les différence de profondeur de séquençage entre les spots, corriger l'effet de la capture variable des ARNs entre cellules ou spots et donc d'éviter que les spots avec un séquençage plus profond ne dominent l'analyse
```

```{r}
# Réduction de dimension PCA
merged_seurat <- RunPCA(merged_seurat,
                        assay = "SCT",
                        npcs = 50)
```
```{r}
# Correction du batch
merged_seurat <- RunHarmony(merged_seurat,
                            group.by.vars = c("orig.ident", "Seq_batch", "Visium_slide"),
                            theta = c(10, 2, 2),
                            lambda = 1,
                            sigma = 10,
                            nclust = NULL,
                            max.iter.harmony = 50,
                            verbose = TRUE)

# group.by.vars -> Nombre d'UMI / spot
# Les variables doivent etre catégorielles, pas numérique, pour être utilisées dans RunHarmony !

```
```{r}
num_groups_new <- length(unique(merged_seurat$Annotations_new))  # Nombre de groupes
num_groups_old <- length(unique(merged_seurat$Annotations_old))  # Nombre de groupes

my_palette_new <- viridis(num_groups_new, option = "plasma")  # Option = "viridis", "magma", "plasma", "inferno", "cividis"
my_palette_old <- viridis(num_groups_old, option = "plasma")  # Option = "viridis", "magma", "plasma", "inferno", "cividis"

DimPlot(merged_seurat,
        pt.size = 1,
        reduction = "harmony",
        group.by = "Annotations_new") + 
        scale_color_manual(values = annotation_colors)
```
```{r}
merged_seurat <- RunUMAP(merged_seurat,
                         assay = "SCT",
                         reduction = "harmony",
                         dims = 1:50,
                         n.neighbors = 50, 
                         min.dist = 0.001,
                         spread = 1,
                         metric = "cosine",
                         repulsion.strength = 1)
```
```{r}
p1 <- DimPlot(merged_seurat,
        pt.size = 1,
        reduction = "harmony",
        group.by = "Annotations_new") + 
        scale_color_manual(values = annotation_colors)
p1
```

# ------------------------------------------------------------------------------
